臺灣板橋地方法院刑事判決　　　　　　　 96年度訴字第984號
公　訴　人　臺灣板橋地方法院檢察署檢察官
被　　　告　巳○○
　　　　　　　　　　（另案在臺灣臺北監獄臺北分監執行中）
指定辯護人　游勝韃律師
被　　　告　戊○○
選任辯護人　蔡明熙律師
被　　　告　丙○○
　　　　　　　　　（另案在臺灣臺北看守所附設勒戒處所觀
選任辯護人　周威君律師
　　　　　　呂翊丞律師
被　　　告　甲○○
　　　　　　　　　（另案在臺灣臺北監獄臺北分監執行中）
指定辯護人　本院公設辯護人　乙○○
被　　　告　辛○○
　　　　　　　　　　（
指定辯護人　鍾開榮律師
被　　　告　丑○○
　　　　　　　　　　（另案在臺灣臺北監獄臺北分監執行中）
指定辯護人　本院公設辯護人　乙○○
上列被告因違反毒品危害防制條例案件，經檢察官提起公訴（96
年度偵字第3584號、第4792號），本院判決如下：
    主  文
巳○○共同販賣第一級毒品，累犯，處無期徒刑，禠奪公權終身
；扣案海洛因淨重零點零玖公克及淨重零點肆參公克均沒收銷燬
之，扣案0000000000號行動電話壹具（含SIM 卡壹枚
）、電子磅秤壹臺及帳冊壹本均沒收之，販賣毒品所得新臺幣肆
萬貳仟伍佰元沒收，如全部或一部不能沒收時，以其財產抵償之
。又共同販賣第二級毒品，累犯，處有期徒刑拾年；扣案電子磅
秤壹臺及帳冊壹本均沒收之，販賣毒品所得新臺幣伍仟元沒收，
如全部或一部不能沒收時，以其財產抵償之。又明知為禁藥而轉
讓，累犯，處有期徒刑貳年陸月。應執行無期徒刑，禠奪公權終
身；扣案海洛因淨重零點零玖公克及淨重零點肆參公克均沒收銷
燬之，扣案0000000000號行動電話壹具（含SIM 卡壹
枚）、電子磅秤壹臺及帳冊壹本均沒收之，販賣毒品所得新臺幣
肆萬柒仟伍佰元沒收，如全部或一部不能沒收時，以其財產抵償
之。
戊○○共同販賣第一級毒品，累犯，處有期徒刑拾陸年；扣案海
洛因淨重零點零玖公克及淨重零點肆參公克均沒收銷燬之，扣案
0000000000號行動電話壹具（含SIM 卡壹枚）、電子
磅秤壹臺及帳冊壹本均沒收之，販賣毒品所得新臺幣肆萬貳仟伍
佰元沒收，如全部或一部不能沒收時，以其財產抵償之。又共同
販賣第二級毒品，累犯，處有期徒刑捌年；扣案電子磅秤壹臺及
帳冊壹本均沒收之，販賣毒品所得新臺幣伍仟元沒收，如全部或
一部不能沒收時，以其財產抵償之。應執行有期徒刑貳拾壹年；
扣案海洛因淨重零點零玖公克及淨重零點肆參公克均沒收銷燬之
，扣案0000000000號行動電話壹具（含SIM卡壹枚）
、電子磅秤壹臺及帳冊壹本均沒收之，販賣毒品所得新臺幣肆萬
柒仟伍佰元沒收，如全部或一部不能沒收時，以其財產抵償之。
丙○○共同販賣第一級毒品，處有期徒刑拾伍年貳月；扣案海洛
因淨重零點零玖公克及淨重零點肆參公克均沒收銷燬之，扣案0
000000000號行動電話壹具（含SIM卡壹枚）、電子磅
秤壹臺及帳冊壹本均沒收之，販賣毒品所得新臺幣肆萬貳仟伍佰
元沒收，如全部或一部不能沒收時，以其財產抵償之。甲○○共
同販賣第一級毒品，處有期徒刑拾伍年貳月；扣案海洛因淨重零
點零玖公克及淨重零點肆參公克均沒收銷燬之，扣案00000
00000號行動電話壹具（含SIM卡壹枚）、電子磅秤壹臺及
帳冊壹本均沒收之，販賣毒品所得新臺幣肆萬貳仟伍佰元沒收，
如全部或一部不能沒收時，以其財產抵償之。
辛○○共同販賣第一級毒品，累犯，處有期徒刑拾伍年肆月；扣
案海洛因淨重零點零玖公克及淨重零點肆參公克均沒收銷燬之，
扣案0000000000號行動電話壹具（含SIM 卡壹枚）、
電子磅秤壹臺及帳冊壹本均沒收之，販賣毒品所得新臺幣肆萬貳
仟伍佰元沒收，如全部或一部不能沒收時，以其財產抵償之。又
共同販賣第二級毒品，累犯，處有期徒刑柒年肆月；扣案電子磅
秤壹臺及帳冊壹本均沒收之，販賣毒品所得新臺幣伍仟元沒收，
如全部或一部不能沒收時，以其財產抵償之。應執行有期徒刑貳
拾年；扣案海洛因淨重零點零玖公克及淨重零點肆參公克均沒收
銷燬之，扣案0000000000號行動電話壹具（含SIM卡
壹枚）、電子磅秤壹臺及帳冊壹本均沒收之，販賣毒品所得新臺
幣肆萬柒仟伍佰元沒收，如全部或一部不能沒收時，以其財產抵
償之。丑○○共同販賣第二級毒品，處有期徒刑柒年捌月；扣案
電子磅秤壹臺及帳冊壹本均沒收之，販賣毒品所得新臺幣伍仟元
沒收，如全部或一部不能沒收時，以其財產抵償之。
丙○○、甲○○被訴販賣第二級毒品部分均無罪。
丑○○被訴販賣第一級毒品部分無罪。
    事  實
一、巳○○（綽號「水哥」、「坤哥」或「阿水」）前於民國九
    十一年四月間因犯施用毒品案件，經臺灣桃園地方法院以九
    十一年度訴字第一七七八號判決判處有期徒刑七月、三月，
    應執行有期徒刑九月確定；復於九十二年八月間因犯施用毒
    品案件，經同法院以九十二年度桃簡字第一六二三號判決判
    處有期徒刑五月確定；又於九十二年十一月間因犯施用毒品
    案件，經同法院以九十三年度訴字第五四○號判決判處有期
    徒刑八月確定，前開案件經接續執行，而於九十四年五月十
    日縮短刑期假釋出監，並交付保護管束，迄同年十月一日縮
    短刑期假釋期滿，未經撤銷，其未執行之刑，以已執行論（
    構成累犯）；嗣又於九十五年四月至六月間因犯施用毒品案
    件，經臺灣桃園地方法院以九十五年度訴字第一六四八號判
    決判處有期徒刑九月、八月確定，應執行有期徒刑一年三月
    ，現正執行中（此部分不構成累犯）。戊○○（綽號「阿賢
    」、「阿機（居）」）前於八十九年十月間，因犯施用毒品
    案件，經臺灣臺北地方法院以九十年度簡字第一一四二號判
    決判處有期徒刑四月確定；又於九十年七月間因犯施用毒品
    案件，經本院以九十年度板簡字第一六四六號判決判處有期
    徒刑六月確定；上述二罪，經本院以九十一年度聲字第一五
    三七號裁定定應執行有期徒刑九月確定；復於九十一年二月
    間因犯過失傷害罪，經臺灣高等法院以九十一年度交上易字
    第四○八號判決判處有期徒刑三月確定；再於九十一年間因
    犯竊盜罪，經本院以九十一年度易字第一四二四號判決判處
    有期徒刑八月確定；於九十一年六月間，又因犯施用毒品案
    件，經本院以九十一年度板簡字第一一八八號判決判處有期
    徒刑六月確定；上開三罪，復經臺灣高等法院以九十二年度
    聲字第四四二號裁定定應執行有期徒刑一年三月確定，前述
    二次所定之應執行有期徒刑，經送監接續執行，於九十三年
    七月六日假釋出監，並交付保護管束，迄九十三年十月二十
    九日縮短刑期假釋期滿，未經撤銷，其未執行之刑，以已執
    行論（構成累犯）；嗣又於九十五年十月間因犯施用毒品案
    件，經本院以九十六年度訴字第一五三號判決判處有期徒刑
    十月、八月確定，應執行有期徒刑一年四月，現正執行中（
    此部分不構成累犯）。辛○○（綽號「阿嘉」）則於九十年
    間因犯公共危險案件，經臺灣臺北地方法院以九十年度北交
    簡字第二五六七號判決判處有期徒刑四月確定，於九十一年
    八月二十六日易科罰金執行完畢（構成累犯）。甲○○（綽
    號「阿利」、「阿弟仔」）前於九十四年間因犯竊盜案件，
    經臺灣高等法院以九十五年度上易字第二一一四號判決判處
    有期徒刑六月確定，現正執行中；復於九十五年十月間因犯
    施用毒品案件，經本院以九十五年度訴字第三八三六號判決
    判處有期徒刑六月、三月確定，應執行有期徒刑八月，現正
    執行中（均不構成累犯）。丑○○（綽號「黃仔」）於九十
    五年十月間因犯施用毒品案件，經臺灣桃園地方法院以九十
    六年度桃簡字第一三號判決判處有期徒刑四月確定，現正執
    行中（不構成累犯）。
二、巳○○、戊○○、辛○○、丙○○（綽號「阿西」、「冬瓜
    」）、甲○○、丑○○平日均聚集在巳○○不知情之女友寅
    ○○（由本院另行審結）所承租位在桃園縣桃園市○○路五
    三二號七樓住處打牌及施用安非他命，均明知海洛因及安非
    他命為毒品危害防制條例所列之第一、二級毒品，不得非法
    販賣及持有，竟由巳○○、戊○○、辛○○、丙○○、甲○○共同基於反覆販賣第一級毒品海洛因以營利之犯意聯絡，
    丙○○另與女友己○○（綽號「豆豆」、「多多」，由本院
    另行審結）共同基於反覆販賣第一級毒品以營利之犯意聯絡
    ；另由巳○○、戊○○、辛○○及丑○○共同基於反覆販賣
    第二級毒品安非他命以營利之犯意聯絡，自九十五年十月間
    某日起至九十六年二月間某日止，共組販毒集團，以巳○○
    為首，並使用0000000000號（巳○○使用）、0
    000000000號（巳○○使用）、00000000
    00號（丙○○使用）、0000000000號（戊○○
    使用）、0000000000號（戊○○使用）、000
    0000000號等行動電話作為販賣毒品之聯絡工具，由
    戊○○負責介紹上游藥頭以便巳○○販入毒品及接聽購買毒
    品者之電話，由辛○○負責駕車搭載巳○○、戊○○販入毒
    品及接聽購買毒品者之電話，由甲○○、丙○○負責接聽購
    買毒品者之電話及交付海洛因予買受人，另由丑○○依巳○○指示交付安非他命予買受人，反覆為下列販賣第一、二級
    毒品之行為：
  (一)巳○○於不詳時間地點，向真實姓名年籍不詳綽號「阿正」
    「阿進」之成年人，以安非他命（俗稱「男生」、「硬的」
    ）一公克新臺幣（下同）三千元左右、海洛因（俗稱「女生
    」、「軟的」）一公克五千元左右之價格，販入不詳數量之
    海洛因及安非他命。巳○○、戊○○及辛○○復於九十五年
    十一月間某日，由辛○○駕車搭載巳○○及戊○○同赴臺北
    縣三重市某處，由巳○○出資向戊○○所介紹姓名年籍不詳
    綽號「阿道」之成年男子，以一萬八千元販入海洛因一錢（
    三點七五公克），以一萬五千元販入安非他命四公克；巳○○再於同年十一月下旬某日至十二月間某日之期間，在其不
    知情之女友寅○○（由本院另行審結）所承租位在桃園縣桃
    園市○○路五三二號七樓住處，以海洛因一錢一萬八千元至
    二萬元、安非他命一公克三千元之價格，向姓名年籍不詳綽
    號「阿正」之成年男子，販入數量不詳之海洛因及安非他命
    多次。
  (二)上開販入之海洛因及安非他命除供巳○○自己施用，及由巳
    ○○無償轉讓海洛因予丙○○施用（未據起訴）、無償轉讓
    安非他命予甲○○、寅○○、戊○○、辛○○、丙○○、丑
    ○○施用（此部分巳○○轉讓第二級毒品安非他命之事實，
    詳如事實欄三所述）外，並分裝為每小包約零點一五公克或
    分裝為供施用一次至二次之數量（均不到一公克），以海洛
    因及安非他命每包一千元之價格販賣予他人。其方式為由欲
    購買毒品者先撥打上開電話與巳○○連絡購買之毒品種類、
    數量及價格；或由戊○○、甲○○、辛○○代接電話後，轉
    知巳○○，再由巳○○指示甲○○至指定地點將海洛因交付
    買受人，買受人再自行將價金交付巳○○；或巳○○先將一
    定數量之海洛因存放在丙○○處，由欲購買毒品者撥打00
    00000000號行動電話與丙○○連絡購買海洛因之數
    量及價格，或由己○○代接電話，再由丙○○或己○○將海
    洛因交付買受人，並收取價金後，由丙○○將價金交予巳○○；或由巳○○指示丑○○至指定地點將安非他命交付買受
    人，分述如下：
  1.販賣海洛因部分：
  (1)巳○○先後於九十五年十二月十七日上午十一時五十四分許
    、同年月二十三日凌晨一時十一分許、同年月二十四日凌晨
    零時許、同年月二十六日凌晨一時十二分許，接獲綽號「小
    棋」之癸○○，以0000000000號、000000
    000號撥打0000000000號行動電話，約定購買
    海洛因之價格後，在桃園市某處，分別販賣一千元、一千元
    、二千元、一千元之海洛因予癸○○；巳○○先後於同年月
    二十六日凌晨一時十二分許、同年月二十七日下午四時十九
    分許，接獲綽號「小棋」之癸○○，撥打00000000
    00號行動電話，約定購買海洛因之價格後，在桃園市○○
    路麥當勞速食店前、桃園市○○○路與中武街口，各販賣一
    千元之海洛因予癸○○，其中九十五年十二月二十六日係巳
    ○○將海洛因交付癸○○，同年月二十七日係巳○○指示甲○○將海洛因交付癸○○，嗣癸○○於九十五年十二月二十
    七日下午四時五十五分許，在桃園縣桃園市○○街六十二號
    前經警查獲，並扣得上開甫購得之海洛因一包（淨重○點○
    九公克）。
  (2)巳○○先後於九十五年十二月二十一日晚間六時三十八分許
    、同年月二十二日晚間六時四十四分許、同年月二十四日上
    午十一時四十三分許、同年月二十六日中午十二時三十九分
    許、同年月二十七日上午十二時十三分許，接獲綽號「阿華
    」之庚○○，以0000000000號撥打000000
    0000號行動電話，約定購買海洛因之價格及地點後，在
    桃園市○○路、敏盛醫院、桃園市○○○路與永安路口全家
    便利商店前，先後販賣三千元、三千元、一千元、三千元、
    二千元之海洛因予庚○○（最後一次係由巳○○指示甲○○
    交付海洛因予庚○○）。
  (3)巳○○先後於九十五年十二月二十六日凌晨零時三十一分許
    、同年月二十六日上午十一時十八分許、同年月二十七日上
    午九時五十六分許、同年月二十七日中午十二時二十六分許
    ，親自或由甲○○、辛○○接獲綽號「慶仔」之丁○○，撥
    打0000000000號行動電話，約定購買海洛因之價
    格及地點後，由巳○○親自或指示甲○○、辛○○前往桃園
    市某處、桃園市○○○路全家便利商店前等處，各販賣一千
    元、一千元、一千五百元、一千元之海洛因一包予丁○○；
    巳○○於九十六年一月十六日某時，在桃園市某處，販賣一
    千五百元之海洛因予丁○○。
  (4)綽號「阿火」之辰○○於九十五年十一月間某日，以電話聯
    絡巳○○，購買一千元之海洛因一包，巳○○即指示甲○○
    攜帶一包海洛因，至桃園市○○○路、永安路口，交予辰○○；辰○○復於同年十二月二十六日上午七時二十九分許，
    以0000000000號行動電話撥打上開000000
    0000號行動電話，約定購買海洛因之價格及交易地點，
    巳○○即於同日上午七時三十七分許，在桃園市○○○路、
    忠二街口，販賣一千元之海洛因一包予辰○○。
  (5)巳○○於九十五年十二月二十七日上午十時十五分許，接獲
    卯○○撥打0000000000號行動電話，約定購買海
    洛因之價格及地點後，由巳○○在桃園市○○路全家便利商
    店前，販賣一千元之海洛因一包予卯○○。
  (6)戊○○於九十六年一月五日下午四時三十分許，接獲壬○○
    撥打0000000000號行動電話，約定購買海洛因之
    價格及地點後，由巳○○指示甲○○前往桃園市○○路、永
    康街口，販賣二千元之海洛因一包（淨重○點四三公克）予
    壬○○，嗣於同日下午四時三十五分許，壬○○在桃園市○○路一八二號前經警查獲，並扣得上開海洛因一包（淨重○
    點四三公克）。
  (7)巳○○於九十五年十二月間某日起至九十六年一月間某日止
    之期間，前後三次交付零點九公克之海洛因予丙○○，一部
    分無償轉讓予丙○○施用（未據起訴），另部分販賣予他人
    ，其方式如下：
  巳○○於九十五年十二月間某日，指示丙○○攜帶一包淨重
    零點一五公克之海洛因，前往桃園市○○路麥當勞速食店前
    ，以一千元之價格販賣予丁○○；丙○○復先後於九十六年
    一月十五日晚間九時五十一分許、同年月十七日中午十二時
    十七分許，接獲綽號「慶仔」之丁○○，以0000000
    000號撥打丙○○之0000000000號行動電話，
    約定購買海洛因之價格及地點後，在桃園市○○路華納威秀
    旅社、桃園市○○路與成功路口，各販賣一千元之海洛因一
    包予丁○○；綽號「多多」之己○○先後於九十六年一月十
    六日中午十二時三十分許、同年月十八日上午十一時十九分
    許，代丙○○接獲綽號「慶仔」之丁○○，以000000
    0000號撥打丙○○之0000000000號行動電話
    ，約定購買海洛因之價格及地點後，在桃園市○○路華納威
    秀旅社前、桃園市○○路與民族路口，分別販賣二千元分裝
    成三包之海洛因、二千元之海洛因予丁○○，並由己○○將
    海洛因交付丁○○。
  巳○○於九十五年十二月間某日，指示被告丙○○攜帶一包
    淨重零點一五公克之海洛因，前往桃園市華納威秀旅館前，
    以一千元之價格販賣予辰○○；巳○○復於九十六年一月十
    六日晚間七時十四分許，以0000000000號行動電
    話撥打丙○○之0000000000號行動電話，指示丙○○將一千元之海洛因送至桃園市○○路與中山路口之麥當
    勞速食店前，丙○○即依指示將一千元之海洛因販賣予綽號
    「阿火」之辰○○。
  巳○○於九十六年一月上旬某日，指示丙○○攜帶一包淨重
    零點一五公克之海洛因，前往桃園市○○路麥當勞速食店前
    ，以一千元之價格販賣予己○○。
  巳○○於九十六年一月十六日晚間七時二十一分許，以00
    00000000號行動電話撥打丙○○之0000000
    000號行動電話，通知丙○○有綽號「婷婷」之成年人欲
    購買一千五百元海洛因，指示丙○○先以00000000
    00號行動電話與「婷婷」聯絡交付地點，再收回「婷婷」
    支付之現金五百元及行動電話一支，丙○○即聯繫「婷婷」
    相約在桃園市敏盛醫院前交易，將一千五百元之海洛因販賣
    予「婷婷」。
  丙○○於九十六年一月十七日中午十二時四十八分許，接獲
    綽號「阿華」之庚○○，以0000000000號撥打0
    000000000號行動電話，約定購買海洛因之價格及
    地點後，在桃園市新光三越百貨公司前，販賣二千元分裝成
    三包之海洛因予庚○○。
  2.販賣安非他命部分：
  (1)巳○○於九十五年十一月十四日下午五時十五分許，接獲證
    人子○○，以0000000000號撥打巳○○使用之0
    000000000號行動電話，約定購買安非他命之數量
    及地交易點後，在桃園市某處，以不詳價格販賣一公克安非
    他命予子○○。
  (2)巳○○等人於九十五年十二月二十四日上午十一時四十四分
    許、同年月二十六日凌晨零時三十八分許，接獲姓名年籍不
    詳綽號「古椎」之成年人，撥打0000000000號行
    動電話，約定購買安非他命之價格及地點後，在桃園市○○
    街、桃園市○○路五三二號附近之永和豆漿店前，各販賣一
    千元之安非他命予「古椎」，第二次巳○○並指示丑○○將
    安非他命送至永和豆漿店前交予「古椎」。
  (3)巳○○自九十五年十二月間某日起至九十六年一月間某日止
    ，在桃園縣桃園市○○路五三二號七樓、桃園市○○路大廟
    前，反覆三次以每次一公克三千元至三千五百元不等之價格
    ，各販賣安非他命一公克予丙○○，並由巳○○親自或指示
    丑○○將安非他命交予丙○○，丙○○第一次已支付三千元
    予巳○○，第二、三次之價金尚未給付巳○○。
三、巳○○明知安非他命係屬毒品危害防制條例所列之第二級毒
    品，依法不得持有、轉讓，且為行政院衛生署公布之禁藥，
    不得轉讓，因寅○○為其同居女友，且甲○○、丑○○、辛○○、戊○○平日均聚集在桃園縣桃園市○○路五三二號七
    樓打牌及施用毒品，竟基於反覆無償轉讓安非他命之犯意，
    於(一)九十五年十月間某日，在桃園縣桃園市○○路五三二號
    七樓，無償轉讓安非他命（不到一公克，數量不詳，查無積
    極證據可資證明已達毒品危害防制條例第八條第六項所規定
    之一定數量，下同）予寅○○施用一次；(二)九十五年十月間
    某日起至同年十二月間某日止（十月間二次、十一月間一次
    、十二月間二次），在桃園縣桃園市○○路五三二號七樓，
    前後共五次無償轉讓安非他命（每次不到一公克）予甲○○
    施用；(三)九十五年十一月間某日起至同年十二月間某日止，
    在桃園縣桃園市○○路五三二號七樓，前後共七次無償轉讓
    安非他命（每次不到一公克）予丑○○施用；(四)九十五年十
    一、十二月間某日，在桃園縣桃園市○○路五三二號七樓，
    無償轉讓安非他命（不到一公克）予辛○○施用一次；(五)九
    十五年十二月間某日，在桃園縣桃園市○○路五三二號七樓
    ，無償轉讓安非他命（不到一公克）予戊○○施用一次。
四、嗣經警分別於(一)九十六年一月二十八日下午三時二十分許，
    在桃園縣桃園市○○街二五九號六樓查獲丙○○（經檢察官
    聲請本院以九十六年度毒聲字第七九三號裁定令入勒戒處所
    觀察、勒戒），並當場自其身上扣得供己施用之海洛因二小
    包（驗餘淨重合計零點二三公克）、安非他命一小包（含包
    裝袋重零點玖公克）、殘渣袋二個、分裝袋五個及0000
    000000號行動電話一具、現金一萬一千元；(二)九十六
    年一月二十八日晚間八時十一分許，經警執臺灣桃園地方法
    院法官所核發之搜索票前往上述寅○○住處執行搜索時，在
    該屋內查扣巳○○所有、供本件犯罪使用之電子磅秤一台、
    帳冊一本，並拘提寅○○（施用毒品部分，經檢察官另案偵
    辦）到案；(三)九十六年二月八日下午五時三十分許、晚間九
    時三十分許，分別在桃園縣桃園市○○路二一七號二樓及臺
    北縣板橋市○○○路○段七巷口等地，拘提丑○○、甲○○
    （其二人施用毒品部分，經檢察官另案偵辦）到案；(四)九十
    六年二月十四日下午二時五十分許、同日三時二十五分許及
    同日五時許，在臺北縣永和市○○路○段四二五巷七十五弄
    二號、臺北市○○街二五九號二樓及臺北縣新莊市○○路○
    段一六五號前等地，分別拘提戊○○、辛○○及巳○○（其
    三人施用毒品部分，經檢察官另案偵辦）到案。
五、案經臺北縣政府警察局刑事警察大隊報告臺灣板橋地方法院
    檢察署檢察官偵查起訴。
    理  由
壹、有罪部分：
一、有關證據能力部分：
  (一)證人即共同被告戊○○、甲○○、寅○○、己○○、證人癸○○、子○○、庚○○、辰○○、丁○○、卯○○、壬○○
    於警詢中之供述：
  1.按被告以外之人（包括證人、鑑定人、告訴人、被害人及共
    同被告等）於檢察事務官、司法警察官或司法警察調查中所
    為之陳述，與審判中不符時，其先前之陳述具有較可信之特
    別情況，且為證明犯罪事實存否所必要者，得為證據，刑事
    訴訟法第一百五十九條之二定有明文。所謂「前後陳述不符
    」之要件，應就前後階段之陳述進行整體判斷，以決定其間
    是否具有實質性差異，惟無須針對全部陳述作比較，陳述之
    一部分有不符，亦屬之。而所謂「較可信之特別情況」之情
    形，亦應就前後陳述時之各種外部情況進行比較，以資決定
    何者外部情況具有可信性。若陳述係在特別可信之情況下所
    為，則虛偽陳述之危險性即不高，雖係審判外陳述，或未經
    被告反對詰問，仍得承認其有證據能力【所稱「外部情況」
    之認定，例如(1)時間之間隔：陳述人先前陳述是在記憶猶新
    的情況下直接作成，一般與事實較相近，事後即可能因記憶
    減弱或變化，致有不清晰或陳述不符之現象發生；(2)有意識
    的迴避：由於先前陳述時被告未在場，是陳述人直接面對詢
    問警員所為陳述較為坦然；事後可能因陳述人對被告有所顧
    忌或同情，因而在被告面前較不願陳述不利被告之事實；(3)
    受外力干擾：陳述人單獨面對檢察事務官或司法警察（官）
    所為之陳述，程度上較少會受到強暴、脅迫、詐欺、利誘或
    收買等外力之影響，其陳述較趨於真實。若被告在庭或有其
    他成員參與旁聽時，陳述人可能會本能的作出迴避對被告不
    利之證述，或因不想生事乃虛構事實而為陳述；(4)事後串謀
    ：目擊證人對警察描述所目睹情形，因較無時間或動機去編
    造事實，客觀上亦較難認與被告間有勾串情事，其陳述具有
    較可信性。但事後因特殊關係，雙方可能因串謀而統一口徑
    ；或事後情況變化，兩者從原先敵對關係變成現在友好關係
    等情形，其陳述即易偏離事實而較不可信等】。
  2.證人戊○○、甲○○、子○○、辰○○於本院審理時翻異前
    詞，所為證述內容與警詢所述不同，且證人寅○○、己○○
    、癸○○、庚○○、丁○○、卯○○、壬○○經本院傳拘無
    著。惟經查：證人戊○○、甲○○、寅○○、己○○、癸○○、子○○、庚○○、辰○○、丁○○、卯○○、壬○○於
    警詢時之證述，依其記載內容，係採取一問一答方式，且上
    開證人於警詢時之供述較接近案發時點，記憶應較為清晰，
    憑信性甚高，而當時未直接面對被告巳○○，上開證人當時
    心理較為篤定，壓力較小，較有可能據實陳述，況觀以證人
    戊○○於警詢及本院審理時、證人甲○○於警詢、偵查及本
    院審理時，對基本事實之證述始終一致，且經本院庭播放勘
    驗證人戊○○、甲○○之警詢錄音帶結果，其等於警詢時陳
    述自然、明確，警詢筆錄之內容確實與錄音內容相符，有勘
    驗筆錄一份在卷可佐（見本院卷(二)九十六年六月十四日審判
    筆錄），足見其等於警詢之陳述係基於自由意識而為；又證
    人子○○、辰○○、己○○、癸○○、庚○○、丁○○、卯
    ○○、壬○○於警詢時所為之證詞，其基本事實與通訊監察
    譯文之內容一致，且證人寅○○於偵查中及本院審理時未表
    示警詢曾受不正方法訊問或非出於其自由意志而為供述之情
    形，證人子○○、辰○○在本院審理時均表示並無受不正方
    法訊問或非出於其自由意志而為供述之情形，益徵其等陳述
    應具有任意性，則證人子○○嗣後於本院審理時改稱係被告
    巳○○免費提供安非他命予伊施用，沒有收錢云云，證人辰
    ○○嗣後於本院審理時改稱被告巳○○係提供美沙酮予伊施
    用云云，顯係於法院審理時面對被告巳○○等人，經權衡輕
    重，為袒護被告或恐被告對其等不利等因素而所為之託詞，
    信憑性甚低，故本院認證人戊○○、甲○○、寅○○、己○○、證人癸○○、子○○、庚○○、辰○○、丁○○、卯○○、壬○○於警詢中之陳述，基於發現真實之需求，且為證
    明犯罪事實之存否為有必要，本院斟酌上開供述證據之取得
    過程並無瑕疵，且與本案待證事實間具有相當之關聯性，以
    之為本案證據尚無不當，是揆諸前揭說明，上開證人警詢之
    陳述，本院認符合刑事訴訟法第一百五十九條之二之情形，
    而有證據能力。
  3.至辯護人爭執證人等人於警詢中之指認過程有瑕疵，認不具
    證據能力，惟查：(1)按刑事實務上之對人指認，乃犯罪後，
    經由被害人、共犯或目擊之第三人，指證並確認犯罪嫌疑人
    之證據方法。現行刑事訴訟法並無關於指認程序之規定，如
    何由證人正確指認犯罪嫌疑人，自應依個案之具體情形為適
    當之處理，法務部及司法警察主管機關對於指認程序所訂頒
    之相關要領規範，或學者發表之指認原則，無非提供辦案人
    員參考之資料，故證人之指認程序與相關要領規範不盡相符
    時，尚難謂係違反法律位階之「法定程序」，遑論學者個人
    發表之指認原則。況指認之程序，固須注重人權之保證，亦
    需兼顧真實之發現，確保社會正義實現之基本目的。如證人
    於審判中，已依人證之調查程序，陳述其出於親身經歷之見
    聞所為指認，並依法踐行詰問之程序後，綜合證人於案發時
    停留之時間及所處之環境，足資認定其確能對被告觀察明白
    ，認知被告行為之內容，該事後依憑個人之知覺及記憶所為
    之指認客觀可信，並非出於不當之暗示，亦未違悖通常一般
    日常生活經驗之定則或論理法則，又非單以證人之指認為被
    告論罪之唯一依據時，自不得僅因證人之指認程序與相關要
    領規範或其他學者個人之見解未盡相符，遽認其無證據能力
    ；苟證人於警詢或偵查中所為之指認陳述，與審判中不符時
    ，亦應審酌其先前之供述，是否符合刑事訴訟法第一百五十
    九條之二、之三或之五所規定得為證據之情形，以定其取捨
    ，方符採證法則，此有最高法院九十四年度臺上字第三三○
    七號判決可資參照。
  (2)證人癸○○、子○○、庚○○、辰○○、丁○○、卯○○、
    壬○○於警詢均自陳曾與被告巳○○等人見面次數不僅一次
    ，並有電話聯絡，對於被告等人之外型、特徵應已可辨別，
    縱上開證人不知被告之真實姓名，然均知被告等人之綽號
    ，且被告等亦不否認曾與上開證人相識及通訊，並有通訊監
    察譯文附卷，則應已不存在誤判或為警誘導暗示之可能性，
    是如前述，辯護人所稱指認程序不合法容有誤會，本院認仍
    均應具證據能力。
  (二)證人丙○○、寅○○、丑○○、甲○○於偵查中之證述：
  1.按被告以外之人於偵查中向檢察官所為陳述，除顯有不可信
    之情況者外，得為證據，刑事訴訟法第一百五十九條之一第
    二項定有明文。偵查中對被告以外之人（包括證人、鑑定人
    、告訴人、被害人及共同被告等）所為之偵查筆錄，或被告
    以外之人向檢察官所提之書面陳述，性質上均屬傳聞證據。
    惟現階段刑事訴訟法規定檢察官代表國家偵查犯罪、實施公
    訴，依法其有訊問被告、證人及鑑定人之權，證人、鑑定人
    且須具結，而實務運作時，檢察官偵查中向被告以外之人所
    取得之陳述，原則上均能遵守法律規定，不致違法取供，其
    可信度極高，故被告以外之人前於偵查中已具結而為證述，
    除反對該項供述得具有證據能力之一方，已釋明顯有不可信
    之情況外，不宜以該證人未能於審判中接受他造之反對詰問
    為由，即遽指該證人於偵查中之陳述不具證據能力。
  2.經查，證人丙○○、寅○○、丑○○、甲○○於檢察官偵查
    中所為之證詞，就被告巳○○販毒集團之成員、販賣毒品之
    方式等情均結證明確（見第三五八四號偵卷第一九六頁以下
    第二○一頁以下、第二五○頁以下、第二五三頁以下），且
    證人均未表示曾受不法取供之情形，或反對該項供述得具有
    證據能力之陳述，亦未釋明上開供述有何顯不可信之情況，
    依前開說明，證人丙○○、寅○○、丑○○、甲○○於偵查
    中之證言具有證據能力。
  (三)按若有事實足認被告或犯罪嫌疑人涉犯有最輕本刑為三年以
    上有期徒刑之罪嫌，並危害國家安全或社會秩序情節重大而
    有相當理由可信其通訊內容與本案有關，且不能或難以其他
    方法蒐集或調查證據者，在偵查中得由檢察官核發通訊監察
    書，通訊保障及監察法第五條第一項第一款、第二項定有明
    文。是如依上開程序之通訊監察所取得之證據，即屬依法定
    程序所取得，自有證據能力。關於警方對被告巳○○等人之
    通訊監察，係檢察官依法核發實施，有臺灣板橋地方法院檢
    察署通訊監察書在卷可稽，是該通訊監聽譯文取得之合法性
    無疑，自有證據能力。
二、實體部分：
  (一)犯罪事實之認定：
  1.訊據被告巳○○於本院審理時固坦承有轉讓第二級毒品安非
    他命之犯行，惟矢口否認有販賣第一、二級毒品之犯行，辯
    稱：伊有請甲○○送美沙酮給別人，也有請丑○○送安非他
    命給別人，但都是免費提供，沒有收錢，且警方監聽並未監
    聽到交付金錢之情事，證人亦證稱沒有交付金錢予巳○○：
    警方搜索寅○○住處，沒有搜獲毒品及金錢，不能證明有販
    賣毒品云云。被告戊○○於本院審理時矢口否認有販賣第一
    、二級毒品之犯行，辯稱：伊曾與巳○○共同購買毒品，但
    係分別出資購買各自取回施用，並未過問巳○○購買毒品的
    使用情形；伊曾於上址寅○○住處幫巳○○接聽電話，但並
    未與來電之人談到交易毒品之數量、地點、價格等，並無為
    巳○○處理毒品交易的意思及行為；證人均證稱不認識戊○○，因此無法證明戊○○有販賣毒品的行為及受巳○○指示
    送毒品的行為；本件並未查扣任何證物證明戊○○有販賣毒
    品之行為云云。被告丙○○於本院審理時對於販賣第一級毒
    品海洛因之犯行均坦承不諱，惟堅決否認有販賣第二級毒品
    之犯行（丙○○被訴販賣第二級毒品部分，詳理由貳所述）
    。被告甲○○於本院審理時固坦承依被告巳○○之指示交付
    以小袋包裝之東西予他人，惟否認有販賣第一、二級毒品之
    犯行，辯稱：伊不確定巳○○叫伊送的東西是不是海洛因，
    也不曾向收受物品之人收錢云云（甲○○被訴販賣第二級毒
    品部分，詳理由貳所述）。被告辛○○於本院審理時矢口否
    認有販賣第一、二級毒品之犯行，辯稱：同案被告及本案證
    人均未指證伊參與巳○○販賣毒品犯行，伊亦不知巳○○販
    賣毒品之情形；本件並未查扣任何證物證明辛○○有販賣毒
    品之行為云云。被告丑○○於本院審理時對於販賣第二級毒
    品安非他命之犯行均坦承不諱，惟堅決否認有販賣第一級毒
    品之犯行（丑○○被訴販賣第一級毒品部分，詳理由貳所述
    ）。
  2.經查：
  甲、販賣海洛因部分：
  (1)被告巳○○之綽號為「水哥」、「坤哥」或「阿水」，於九
    十五年十月至九十六年二月間使用0000000000號
    、0000000000號行動電話；戊○○之綽號為「阿
    賢」、「阿機（居）」，於九十五年十二月至九十六年二月
    間使用0000000000號、0000000000號
    行動電話；辛○○之綽號為「阿嘉」；丙○○之綽號為「阿
    西」、「冬瓜」，於九十五年十一月間至九十六年一月間使
    用0000000000號行動電話，甲○○之綽號為「阿
    利」、「阿弟仔」，自九十五年十月間開始使用00000
    00000號行動電話；丑○○之綽號為「黃仔」，其六人
    平日均聚集在被告巳○○不知情之女友寅○○所承租位在桃
    園縣桃園市○○路五三二號七樓住處打牌及施用安非他命等
    事實，業據被告巳○○、戊○○、辛○○、丙○○、甲○○
    、丑○○於本院審理時均坦承不諱，關於被告丙○○之綽號
    亦有稱為「冬瓜」及甲○○之綽號亦有稱為「阿弟仔」部分
    ，且經被告戊○○於警詢時供明在卷，復經其六人於本院審
    理時以證人身分具結證述明確，並據同案被告寅○○於本院
    準備程序時供述在卷，互核相符，堪以認定。
  (2)被告巳○○於不詳時間地點，向真實姓名年籍不詳綽號「阿
    正」「阿進」之成年人，以安非他命（俗稱「男生」、「硬
    的」）一公克三千元左右、海洛因（俗稱「女生」、「軟的
    」）一公克五千元左右之價格，販入不詳數量之海洛因及安
    非他命；被告巳○○、戊○○及辛○○復於九十五年十一月
    間某日，由被告辛○○駕車搭載被告巳○○及戊○○同赴臺
    北縣三重市某處，由被告巳○○出資向被告戊○○所介紹姓
    名年籍不詳綽號「阿道」之成年男子，以一萬八千元購買海
    洛因一錢（三點七五公克），以一萬五千元販入安非他命四
    公克之事實，業據被告巳○○於本院準備程序及審理時均坦
    承不諱（見本院卷(一)九十六年三月二十六日準備程序筆錄第
    三頁以下、本院卷(二)九十六年六月十一日審判筆錄第二十六
    頁），復經證人即同案被告戊○○於本院審理時結證甚詳（
    見本院卷(二)九十六年六月十一日審判筆錄第十五頁、第二十
    一頁、第二十四頁），互核相符，堪以認定。至被告辛○○
    雖辯稱上情，惟查，被告戊○○於警詢時明白供稱：辛○○
    負責載送巳○○跟上游的毒販批購海洛因及安非他命等語明
    確（見九十六年度偵字第四七九二號偵查卷第十八頁），足
    見被告辛○○確有參與被告巳○○、戊○○販入海洛因及安
    非他命之行為，至為明確，是被告辛○○所辯上情，顯係圖
    卸刑責之詞，不足採信。
  (3)被告巳○○先後於九十五年十二月十七日上午十一時五十四
    分許、同年月二十三日凌晨一時十一分許、同年月二十六日
    凌晨一時十二分許，接獲綽號「小棋」之癸○○，撥打00
    00000000號行動電話，約定購買海洛因之價格後，
    在桃園市某處，分別販賣一千元之海洛因予癸○○；被告巳
    ○○復先後於同年月二十六日凌晨一時十二分許、同年月二
    十七日下午四時十九分許，接獲綽號「小棋」之癸○○，撥
    打0000000000號行動電話，約定購買海洛因之價
    格後，在桃園市○○路麥當勞速食店前、桃園市○○○路與
    中武街口，各販賣一千元之海洛因予癸○○，其中九十五年
    十二月二十六日係被告巳○○自行將海洛因交付癸○○，同
    年月二十七日被告巳○○則指示被告甲○○將海洛因交付癸○○，癸○○嗣於九十五年十二月二十七日下午四時五十五
    分許，在桃園縣桃園市○○街六十二號前經警查獲，並扣得
    上開甫購得之海洛因一包（淨重○點○九公克）等事實，業
    據證人癸○○於警詢時證稱：「（你施用海洛因係向何人購
    得？價錢為何？你如何跟他聯絡？）我是跟一位綽號「阿水
    」的男子，以每一小包海洛因（重量不詳）新臺幣一千元之
    價錢購得，都是以「阿水」的行動電話000000000
    0號聯絡。（警方於九十五年十二月二十七日下午四時五十
    五分許，在桃園市○○街六十二號前盤查你，當時是否扣得
    海洛因毒品一包（毛重零點三二公克）？扣案之海洛因如何
    取得？）是的。警方當時扣案之海洛因毒品是我及子○○二
    向綽號「水哥」之男子以新臺幣一千元購得。（請妳詳述當
    日向「水哥」男子購買海洛因毒品之過程？）當時是由我以
    0000000000號行動電話，撥打「水哥」0000
    000000號電話向他購買一千元之海洛因，電話當時是
    由「水哥」另一名成員所接聽，他指示我前往桃園市○○街
    路段等待，我即與子○○搭乘計程車一同前往該處等候，後
    來由「阿利」出來與我們接洽，我就下車與「阿利」一同走
    入一處公寓樓梯間交易，交易完成後我即與子○○搭乘計程
    車返回桃園市○○街六十二號住處，下車之際即遭警方當場
    查獲。（當天進行毒品交易妳有無下車？）是由我下車跟他
    們交易，子○○坐在計程車上等候。（綽號「水哥」真實姓
    資料為何是否清楚？）他叫巳○○，綽號也叫作「坤哥」、
    約四十至五十歲。（警方現提示指認犯罪嫌疑人記錄表，有
    無妳所檢舉「水哥、坤哥」之人？）有，第二人就是巳○○
    。（警方提示九十五年十二月二十七日下午在中山北路與忠
    五街口所拍攝之照片（編號一），妳對這張照片有何陳述？
    ）這是我跟子○○搭乘計程車跟「水哥」販毒集團購買海洛
    因毒品之畫面，當時子○○是坐在車內，另外一張照片裡面
    之女子就是我本人，而該名男子就是「阿利」，阿利他引導
    我走進公寓樓梯間交易毒品。（此次交易毒品之費用妳跟子
    ○○是如何分攤？）是由我以0000000000號行動
    電話作為抵押物品，購得一千元（即一張）之海洛因。我向
    巳○○購買海洛因，以前都是跟巳○○直接進行交易，最近
    巳○○都派「阿利」、「阿賢」跟我接洽交易毒品。（警方
    現提示如附表一編號五、六所示通訊監聽譯文資料，妳對這
    譯文資料有何要陳述？）這是我向巳○○販毒集團購買海洛
    因之電話內，跟他約在桃園市○○○路與忠五街口交易毒品
    ，我跟子○○就搭乘計程車前往，到現場後由「阿利」出面
    跟我交易，他引導我進入一間公寓樓梯間交易海洛因。（警
    方提示0000000000號電話監察譯文資料，妳能否
    指出向巳○○販毒集團購買毒品之次數？並予以簽名憑證？
    ）有二次，但是我有時候跟巳○○購買毒品是用子○○00
    00000000號電話或是公用電話作為聯繫等語綦詳（
    見第三五八四號偵查卷第三十一頁以下）；證人即同案被告
    甲○○於本院審理時亦證稱：「（有無幫巳○○送過毒品？
    ）有時是巳○○的朋友打電話來給巳○○，巳○○叫我幫他
    拿東西給對方，東西是用袋子包著，是一包白色的粉末，大
    摡有三、四次。這三、四次地點大摡是桃園市○○○路及永
    安路口，對方有男有女，巳○○叫我拿給對方就可以走了。
    第一次是在九十五年十一月間，最後一次是九十五年十二月
    底。（你送毒品的買家有無綽號？）阿火、小棋、阿華，還
    有另一位，綽號我不記得了。（巳○○是如何指示你送海洛
    因？）巳○○當場叫我拿東西到某地點給他的朋友某某人，
    但巳○○跟他的朋友通話內容我不清楚。東西都是用不透明
    的袋子裝好，袋子寬大約二公分，長三公分，重量應該不到
    一公克，很輕，我沒有打開看過。（巳○○請你送東西給對
    方的地點有無包括桃園市○○街附近？）忠五街就在永安路
    隔壁，就是我指的上開地點等語明確（見本院卷(二)九十六年
    六月四日審判筆錄）；證人子○○於本院審理時亦證稱：「
    （九十五年十二月二十七日有無在桃園被警查獲？）是的，
    查獲當時我跟癸○○在一起，癸○○的綽號叫「小棋」，當
    時我身上有注射針筒，癸○○身上有一小包的海洛因。（查
    獲前要前往何處？）我跟癸○○要回去癸○○的家。（為何
    身上有扣案物品？）當時我毒癮犯了，我問癸○○有無毒品
    可以請我，他說有，我就去找他。癸○○身上的毒品是跟別
    人拿的，我不知道是跟誰拿的，我有跟他一起過去拿毒品，
    但我一直坐在車上，癸○○自己下車，後來上車，我們就一
    起離去。（癸○○下車地點？）桃園縣政府後面，我不清楚
    路名。（癸○○用多少錢購買扣案毒品？）一千元一小包，
    大約是兩個人可以各打一次的量，我沒有出錢。（癸○○行
    動電話號碼？）查獲當時的電話是0000000000號
    。[ （提示第三五八四號卷第一三六頁並令其辨認）照片內
    容？] 我有看過該照片。當時我坐在計程車上，車子旁邊的
    人就是癸○○，癸○○下車去買毒品。（當時停車地點？）
    桃園市○○○路、永安路口」等語明確（見本院卷(二)九十六
    年六月十四日審判筆錄第六頁以下），並有如附表一所示之
    通訊監察譯文內容、九十五年十二月二十七日下午四時十九
    分許被告甲○○與癸○○交易海洛因之照片二幀、癸○○指
    認被告巳○○之指認犯罪嫌疑人紀錄表一份附卷可稽（見九
    十六年度偵字第三五八四號偵查卷第一○○頁、第一○四頁
    、第一○五頁、第一○七頁、第一一一頁、第一一四頁、第
    一三六頁、第一四七頁）。又證人癸○○確實有施用海洛因
    之行為，復有臺灣檢驗科技股份有限公司九十六年一月八日
    濫用藥物尿液檢驗報告一紙在卷可參，並有海洛因一包（淨
    重○點○九公克）扣案可資佐證；且證人癸○○經警查扣之
    白粉一包，確屬海洛因，亦有法務部調查局九十六年二月十
    六日調科壹字第○九六二三○○一二二○○號鑑定書一紙存
    卷足佐。再參以證人癸○○已明確證稱其係向被告巳○○購
    買海洛因，且曾經由被告甲○○親手交付購買之海洛因；被
    告甲○○於偵查及本院準備程序時亦先後明白證述及供稱係
    依被告巳○○指示送海洛因至桃園市○○○路及永安路口等
    處（見第三五八四號偵查卷第二五三頁以下、本院卷(一)九十
    六年三月二十六日準備程序筆錄），被告甲○○於偵查中更
    結證稱：「（總共幫巳○○交易幾次毒品？）次數忘記了，
    地點都是在桃園市○○○路永安路口、忠五街附近，每次海
    洛因的數量不一定，錢都是巳○○收，大概是一千元或二千
    元。（是否認識子○○、程瑞琪？）我只有看過他們來跟巳
    ○○買毒品」等語詳確（見第三五八四號偵查卷第二五三頁
    以下），足見證人癸○○確實向被告巳○○等人購買海洛因
    ，且被告甲○○主觀上明知被告巳○○係販賣海洛因予他人
    ，並受被告巳○○指示交付海洛因予癸○○。又觀諸證人癸○○於警詢時證稱被告巳○○派「阿賢」與其接洽交易毒品
    乙節，復參以附表一編號一所示被告巳○○與癸○○通話內
    容提及「阿賢在睡覺」，可知證人癸○○原本以為係「阿賢
    」接聽電話，而直接表示要購買一張即一千元之海洛因；另
    證人即同案被告戊○○於本院審理時結證稱：「（你有無幫
    巳○○接過行動電話？）有。（接行動電話做什麼？）因為
    他沒辦法接，他在講其他的電話，我就幫他接，我請對方稍
    後再打來，有時轉給巳○○直接接聽。（你的綽號為何？）
    阿機（台語）。巳○○請我接電話，我不喜歡人家知道我的
    姓名，巳○○叫我對外自稱「阿賢」。」等語明確（見本院
    卷(二)九十六年六月十一日審判筆錄），足徵綽號「阿賢」之
    被告戊○○確實替被告巳○○接聽電話，並與購買毒品者接
    洽毒品交易事宜，則被告巳○○、戊○○、甲○○辯稱上情
    ，無非飾詞卸責，不足採信。
  (4)被告巳○○先後於九十五年十二月二十一日晚間六時二十三
    分許、同日晚間六時三十八分許、同年月二十二日晚間六時
    四十四分許、同年月二十四日上午十一時四十三分許、同年
    月二十六日中午十二時三十九分許、同年月二十七日上午十
    二時十三分許，親自接聽或由辛○○接獲綽號「阿華」之庚○○，撥打0000000000號行動電話，約定購買海
    洛因之價格及地點後，在桃園市○○路、敏盛醫院、桃園市
    ○○○路與永安路口全家便利商店前，先後販賣一千五百元
    、三千元、三千元、一千元、三千元、二千元之海洛因予庚○○，最後一次係由被告巳○○指示被告甲○○交付海洛因
    予庚○○之事實，業據證人庚○○於警詢時證稱：「（是否
    認識綽號「坤哥」巳○○之人？何種關係？）認識。跟他買
    海洛因認識的。（你是否曾經跟巳○○購買過毒品？何種毒
    品？）有。海洛因。（巳○○聯絡電話為何？）他的聯絡電
    話是0000000000號、0000000000號。
    （警方現提示0000000000號監聽譯文資料，當中
    九十五年十二月二十一日十八時三十八分三十三秒如附表二
    編號一所示之通訊監察內容，你對這譯文資料有何要陳述？
    ）這是我向巳○○販毒集團購買海洛因之電話內容。（請你
    詳述平時向巳○○販毒集團購買毒品之過程？）我是以公共
    電話撥打「坤哥」上開行動電話向他購買海洛因，電話通常
    是由「坤哥」的小弟「阿利、阿嘉」所接聽，他再指示我到
    桃園市○○路口等他，我到達路口時會再撥電話給他，「坤
    哥」就會派小弟出來與我們交易毒品。（巳○○曾經派何人
    跟你交易毒品？）有巳○○本人及綽號「阿利」、「阿嘉」
    跟我交易毒品。（警方現提示指認犯罪嫌疑人記錄表共八人
    ，記錄表當中有無跟你進行毒品交易之人？他的綽號為何？
    ）姓名為【2 號】巳○○、47年01月29日、身分證統一編號
    Ｚ000000000；【5 號】甲○○、64年03月08日生、身分證統
    一編號H00000000 ；【7 號】辛○○、56年07月20日、
    身分證統一編號Ｚ0000000 00 。（警方提示0000000
    000號電話監察譯文資料，你能否指出向巳○○販毒集團
    購買毒品之次數？並予以簽名憑證？）共八次。我都有簽名
    。（警方提示九十五年十二月二十七日在桃園縣桃園市○○○路與永安路口之蒐證照片（編號七）計二張，你對這些照
    片有何陳述？）我跟甲○○買海洛因的照片等語甚詳（見第
    四七九二號偵查卷第六十八頁以下），並有如附表二所示之
    通訊監察譯文內容、九十五年十二月二十七日下午四時十九
    分許被告甲○○與庚○○交易海洛因之照片二幀附卷可稽（
    見第三五八四號偵查卷第一○二頁以下、第一四三頁）。參
    以證人庚○○已明確證稱並指認綽號「阿嘉」之辛○○曾受
    被告巳○○指派與其接洽交易海洛因事宜，且證人即同案被
    告甲○○於本院審理時結證稱：被告巳○○指示伊送毒品的
    買家有綽號「阿華」之人，第三五八四號偵查卷第二三四頁
    下面照片是伊，背對著伊的人是「阿華」，伊拿東西給他，
    地點是桃園市○○○路、永安路口等語（見本院卷(二)九十六
    年六月四日審判筆錄第十八頁以下），核與證人庚○○證述
    之情節相符，足見被告巳○○、甲○○、辛○○確有上開販
    賣海洛因予庚○○之犯行，至為明確。
  (5)被告巳○○先後於九十五年十二月二十六日凌晨零時三十一
    分許、同年月二十六日上午十一時十八分許、同年月二十七
    日上午九時五十六分許、同年月二十七日中午十二時二十六
    分許，接獲綽號「慶仔」之丁○○，撥打00000000
    00號行動電話，約定購買海洛因之價格及地點後，在桃園
    市某處、桃園市○○○路全家便利商店前，各販賣一千元、
    一千元、一千五百元、一千元之海洛因一包予丁○○；被告
    巳○○復於九十六年一月十六日某時，在桃園市某處，販賣
    一千五百元之海洛因予丁○○之事實，業據證人丁○○於警
    詢時證稱：「是否認識綽號『坤哥』之巳○○？何種關係？
    ）認識巳○○，我都跟他買海洛因。（你是否曾經跟巳○○
    購買過毒品？何種毒品？）有，是海洛因。（巳○○真實姓
    名年籍是否清楚？聯絡電話為何？）我不清楚只知道他四十
    七年次，聯絡電話是0000000000號。（警方現提
    示0000000000號監聽譯文資料，當中如付表三編
    號四、五通訊監察內容，你對這譯文資料有何要陳述？）這
    是我向巳○○販毒集團購買海洛因毒品之電話內容。（請你
    詳述平時向巳○○販毒集團購買毒品之過程？）我是以00
    00000000號行動電話或公共電話撥打「坤哥」00
    00000000號行動電話向他購買海洛因，電話通常是
    由「坤哥」的小弟「阿利、阿嘉」所接聽，他再指示我到桃
    園市○○○○○街路口等待，我到達路口時會在撥電話給他
    ，巳○○就會派小弟出來與我交易毒品。（巳○○曾經派何
    人跟你交易毒品？）有巳○○本人及他的成員「阿利」、「
    阿嘉」跟我交易毒品。（對於巳○○販毒集團成員份子能否
    進行指認？）可以進行指認。（警方現提示指認犯罪嫌疑人
    記錄表共有八人，記錄表當中有無跟你進行毒品交易之人？
    他的綽號為何？）姓名為【2 號】巳○○、47年01月29日、
    身分證統一編號Ｚ000000000；【5號】甲○○、64年03月08
    日生、身分證統一編號Ｚ000000000；【7 號】辛○○、56年
    07月20日、身分統一編號Ｚ000000000。（警方提示0000
    000000號電話監察譯文資料，你能否指出向巳○○販
    毒集團購買毒品之次數？並予以簽名憑證？）共六次。我都
    有簽名。」等語詳確（見第三五八四號偵查卷第六十三頁以
    下），並有如附表三所示之通訊監察譯文內容及丁○○指認
    被告巳○○、甲○○、辛○○之指認犯罪嫌疑人紀錄表各一
    份附卷可稽（見第三五八四號偵查卷第一○七頁以下、第一
    五五頁）。觀諸如附表三所示之通訊監察譯文，證人丁○○
    於電話中明確向綽號「水哥」之被告巳○○表示要購買俗稱
    「女生」之海洛因一張、一個，而施用毒品之人所稱「一張
    」即指一千元，「一個」係指一包，此為被告六人所是認，
    且證人丁○○已明確證稱並指認綽號「水哥」之被告巳○○
    、綽號「阿利」之甲○○、綽號「阿嘉」之辛○○曾接聽其
    所撥打購買海洛因之電話或與其接洽交易海洛因事宜，足見
    被告巳○○、甲○○、辛○○確實有販賣海洛因予丁○○之
    行為，堪以認定。
  (6)綽號「阿火」之辰○○於九十五年十一月間某日，以電話聯
    絡巳○○，購買一千元之海洛因一包，巳○○即指示甲○○
    攜帶一包海洛因，至桃園市○○○路、永安路口，交予辰○○；辰○○復於同年十二月二十六日上午七時二十九分許，
    以0000000000號行動電話撥打上開000000
    0000號行動電話，約定購買海洛因之價格及交易地點，
    被告巳○○即於同日上午七時三十七分許，在桃園市○○○
    路、忠二街口，販賣一千元之海洛因一包予辰○○之事實，
    業據證人辰○○於警詢時證稱：「（0000000000
    號電話是否你本人持用？）是我本人持用。（是否認識巳○○？何種關係？）認識，跟他購買毒品認識的。（你是否曾
     經 跟巳○○購買過毒品？何種毒品？）我有跟他購買海洛
    因。（綽號「坤哥或水哥」男子真實姓名年籍是否清楚？聯
    絡電話為何？）我只知他叫「阿水」有時候自稱「阿坤」，
    他的聯絡電話是0000000000號、0000000
    000號共二支電話。（九十五年十二月二十七日你向「坤
    哥或水哥」之男子購買毒品是否以電話跟他聯繫？門號為何
    ？）都打0000000000號、0000000000
    號這兩支電話。（請你詳述向巳○○販毒集團購買毒品之過
    程？）我是以0000000000電話，撥打「水哥」0
    000000000號、0000000000號這兩支電
    話向他購買一千元不等之海洛因，電話有時是「水哥」接聽
    有時是成員「阿利」等人接聽，他指示我前往固定的路口交
    易毒品，大部分都在桃園市○○街中山北路段等待，我即騎
    乘機車前往該處等候，後來他就叫人出來跟我交易。（警方
    現提示指認犯罪嫌疑人記錄表，記錄表當中有無跟你進行毒
    品交易之人？他的綽號為何？）是編號第2 號巳○○、47年
    01月29日生、身分證統一編號Ｚ000000000。（警方現提示0
    000000000號監聽譯文資料，當中如附表四所示通
    訊監察內容，你對這譯文資料有何要陳述？）這是我向巳○○販毒集團購買海洛因毒品之電話內容。（警方提示000
    0000000號電話監察譯文資料，你能否指出向巳○○
    販毒集團購買毒品之次數？並予以簽名憑證？）有一次。」
    等語明確（見第三五八四號偵查卷第四十九頁）；復經證人
    即同案被告甲○○於本院審理時結證稱：被告巳○○指示伊
    送毒品的買家有綽號「阿火」之人，巳○○於九十五年十月
    間有叫伊拿一千元約零點一五公克的海洛因到桃園市○○○
    路交給「阿火」等語明確（見本院卷(二)九十六年六月四日審
    判筆錄第十八頁、第二十五頁），核與證人辰○○所證上情
    大致相符，並有如附表四所示之通訊監察譯文內容及辰○○
    指認被告巳○○之指認犯罪嫌疑人紀錄表各一份附卷可稽（
    見第三五八四號偵查卷第一○七頁以下、第一五二頁），足
    見被告巳○○、甲○○確有上開販賣海洛因予辰○○之犯行
    ，甚為顯然。至辰○○於本院審理時雖證稱：伊沒有跟巳○○買過毒品，巳○○曾經拿美沙酮給伊，地點在桃園大廟附
    近，伊不認識甲○○云云。惟查，證人辰○○於本院審理時
    已證稱其於警詢時所言均實在，警詢內容都是伊說的，警察
    也有提示通訊監察譯文給伊看，伊確實有打這通電話，伊綽
    號是「阿火」，警詢時沒有被刑求、逼供、利誘，警察也沒
    有叫伊你把買賣毒品的行為都推給某人等語（見本院卷(三)九
    十六年六月二十五日審判筆錄），足見證人辰○○於警詢之
    陳述係出於自由意識而為，且與證人甲○○證述之情節及上
    開通訊監察譯文內容互核一致，是其於警詢時證述被告巳○○、甲○○販賣海洛因予伊之情節，自堪信實。是其於本院
    審理時翻異前詞，無非係為迴護被告等人，委無足採。
  (7)被告巳○○於九十五年十二月二十七日上午十時十五分許，
    接獲卯○○撥打0000000000號行動電話，約定購
    買海洛因之價格及地點後，由被告巳○○在桃園市○○路全
    家便利商店前，販賣一千元之海洛因一包予卯○○之事實，
    業據證人卯○○於警詢時證稱：「（警方於九十六年一月五
    日下午五時十五分於桃園市○○路、永康街口查緝毒品案時
    ，你是否在現場？）有的。（你當時於桃園市○○路、永康
    街口撥打公共電話給何人？談論何事？）撥打電話給綽號「
    阿賢」之男子，打算要向他購買海洛因毒品。（撥打之電話
    號碼為何？）撥打行動電話0000000000號給「阿
    賢」。（於何時？何地？向「阿賢」購買海洛因毒品？數量
    ？價格為何？）之前於九十五年十二月底購買海洛因，正確
    時間我忘記了，地點是在桃園市○○路、永康街口交易，是
    向他購買一千元，數量約一小包零點一公克。（此次向「阿
    賢」購買海洛因之前是向何人購買海洛因毒品？）是向綽號
    「阿坤」之男子購買。（如何與「阿坤」聯絡購買海洛因）
    也是撥打0000000000號行動電話（為何「阿賢」
    與「阿坤」均使用同一支行動電話號碼？）之前是由「阿坤
    」使用該行動電話販賣海洛因毒品給我，後來就由「阿賢」
    接手該支行動電話並販賣海洛因毒品給我，我知道「阿賢」
    應該是「阿坤」的手下。（警方提供相片供你指認，裡面是
    否有「阿坤」之照片？）編號四之相片就是「阿坤」。」等
    語明確（見第四七九二號偵查卷第五十八頁以下），並有如
    附表六所示內容相符之通訊監察譯文內容及卯○○指認被告
    巳○○、甲○○、辛○○之指認犯罪嫌疑人紀錄表各一份附
    卷可稽（見第三五八四號偵查卷第一○九頁、第四七九二號
    偵查卷第六十二頁），足見被告巳○○確有上開販賣海洛因
    予卯○○之犯行，甚為明確。
  (8)被告戊○○於九十六年一月五日下午四時三十分許，接獲壬○○撥打0000000000號行動電話，約定購買海洛
    因之價格及地點後，由被告巳○○指示被告甲○○前往桃園
    市○○路、永康街口，販賣二千元之海洛因一包（淨重○點
    四三公克）予壬○○，嗣於同日下午四時三十五分許，壬○○在桃園市○○路一八二號前經警查獲，並扣得上開海洛因
    一包（淨重○點四三公克）之事實，業據證人壬○○於警詢
    時證述：「（是於何時、何地遭警方查獲？警方當時查扣何
    物？）我是於九十六年一月五日下午四時三十五分許在桃園
    縣桃園市○○路一八二號前被警方查獲。警方當場查扣海洛
    因毒品一包（淨重○點四三公克）等物。（警方查獲之海洛
    因毒品你是於何時、何地向何人購買？）我是於同日下午四
    時三十分許日在桃園縣桃園市○○路、永康街口向「坤哥」
    購買。（綽號「坤哥」男子聯絡電話為何？）他的聯絡電話
    是0000000000號。（你今日向「坤哥」男子購買
    毒品是否撥打0000000000號電話跟他聯繫？當時
    電話何人接聽？）是的。電話是「阿賢」接聽的。（警方現
    提示指認犯罪嫌疑人記錄表，記錄表當中之照片有無你所稱
    「坤哥」之人？）有，就是第一人「巳○○」。（請你詳述
    今日向巳○○販毒集團購買毒品之過程？）我是用公用電話
    在永安路、中山路口，撥打「坤哥」0000000000
    號電話向他購買二千元之海洛因毒品，電話當時是由「坤哥
    」另一名成員「阿賢」所接聽，他指示我前往桃園市○○路
    與永康街口等待，我即騎乘機車前往該處等候，後來由一名
    我不認識男子出來與我接洽，他把海洛因毒品給我，我給他
    二千元，我就走了，後來我騎機車到力行路段就遭警方攔下
    。（你向巳○○販毒集團購買毒品曾經跟幾人交易過？能否
    進行指認？）巳○○、「阿利」，我能指認巳○○及「阿利
    」，而巳○○就是剛指認犯罪嫌疑人記錄表之一號男子。（
    警方提示綽號「阿利」男子之照片供你指認，是否即為你所
    稱之「阿利」？）是的。」等語明確（見第四七九二號偵查
    卷第四十七頁以下），並有證人壬○○指認被告巳○○、甲○○之指認犯罪嫌疑人紀錄表及照片各一份、法務部調查局
    九十六年二月十六日調科壹字第○九六二三○一二一九○號
    鑑定書一紙附卷可稽（見第三五八四號偵查卷第一五○頁以
    下、本院卷(三)），及上開海洛因一包（淨重○點四三公克）
    扣案可資佐證。足見證人壬○○撥打被告巳○○之0000
    000000號行動電話購買海洛因，係由被告巳○○親自
    接聽或由被告戊○○、甲○○接聽，並與其約定購買毒品之
    價格、數量及交易地點後，被告巳○○再指示被告甲○○前
    往上開地點，販賣海洛因予壬○○，是被告巳○○、戊○○
    、甲○○確有上開販賣海洛因予壬○○之犯行，甚為明確。
  (9)被告巳○○於九十五年十二月間某日起至九十六年一月間某
    日止之期間，前後三次交付零點九公克之海洛因予丙○○，
    一部分無償轉讓予丙○○施用（未據起訴），另部分販賣予
    他人之事實，業據證人即同案被告丙○○於檢察官偵查及本
    院審理時結證明確（見第三五八四號偵查卷第一九六頁以下
    、本院卷(二)九十六年六月四日審判筆錄第二十九頁、第三十
    五頁），前後一致；復參以附表三編號十三所示之通話內容
    ，被告丙○○問己○○「妳那裡剩下幾包。」，己○○答稱
    「都沒有了」，被告丙○○即稱「好，我打電話跟『水哥』
    講。」，及附表四編號四所示之通話內容，被告丙○○向被
    告巳○○表示「喂，『水哥』，我這邊女生都沒有了。」等
    情可知，被告丙○○所販賣之海洛因，確實由被告巳○○提
    供，堪以認定。又：
  被告巳○○於九十五年十二月間某日，指示被告丙○○攜帶
    一包淨重零點一五公克之海洛因，前往桃園市○○路麥當勞
    速食店前，以一千元之價格販賣予丁○○；被告丙○○復先
    後於九十六年一月十五日晚間九時五十一分許、同年月十七
    日中午十二時十七分許，接獲綽號「慶仔」之丁○○，以0
    000000000號撥打丙○○之0000000000
    號行動電話，約定購買海洛因之價格及地點後，在桃園市○○路華納威秀旅社、桃園市○○路與成功路口，各販賣一千
    元之海洛因一包予丁○○；綽號「多多」之同案被告己○○
    先後於九十六年一月十六日中午十二時三十分許、同年月十
    八日上午十一時十九分許，代被告丙○○接獲綽號「慶仔」
    之丁○○，以0000000000號撥打被告丙○○之0
    000000000號行動電話，約定購買海洛因之價格及
    地點後，在桃園市○○路華納威秀旅社前、桃園市○○路與
    民族路口，分別販賣二千元分裝成三包之海洛因、二千元之
    海洛因予丁○○，並由己○○將海洛因交付丁○○等事實，
    業據證人丙○○於檢察官偵查及本院審理時結證綦詳（見第
    三五八四號偵查卷第一九六頁以下、本院卷(二)九十六年六月
    四日審判筆錄第二十九頁以下），復經證人丁○○於警詢時
    證稱：「（0000000000號行動電話是否你本人持
    用？）是我本人持用。（是否認識綽號「多多」己○○之人
    ？）因購買海洛因毒品而認識。（你是否曾經跟綽號「多多
    」己○○購買過毒品？何種毒品？）有，海洛因。（綽號「
    多多」之己○○聯絡電話為何？）他的聯絡電話是0000
    000000號（警方現提示0000000000號如附
    表三編號十所示之監聽譯文資料，你對這譯文資料有何要陳
    述？）這是我向綽號「多多」之己○○購買海洛因毒品之電
    話內容。（請你詳述平時向綽號「多多」之己○○購買毒品
    之過程？）我是以0000000000號電話，撥打「多
    多」0000000000號電話向他購買二張海洛因毒品
    ，他再指示我到桃園市○○路與民族路口等待，我到達路口
    時會再撥電話給他，我拿新台幣二千元跟她購買海洛因。（
    對於綽號「多多」己○○是否能否進行指認？）可以進行指
    認。（警方現提示指認犯罪嫌疑人記錄表共有四人，記錄表
    當中有無跟你進行毒品交易之人？他的綽號為何？及當場指
    認是否認識綽號「阿西」之丙○○？）姓名為【2 號】己○○綽號多多，68年11月10日生、身分統一編號Ｚ000000000，
    買毒品才認識的，沒有關係。（警方提示00000000
    00號電話監察譯文資料，你能否指出向綽號「多多」己○○購買毒品之次數？並予以簽名憑證？）共一次，我有簽名
    。（警方提示0000000000號電話通訊監察譯文資
    料，你能否指出向綽號「阿西」之丙○○購買毒品之次數？
    並予以簽名憑證？）共二次，我都有簽名。（請你詳述平時
    向綽號「阿西」丙○○購買毒品之過程？）我是撥打000
    0000000號電話向綽號「阿西」之丙○○購買海洛因
    ，第一次在中山路、第二次在春日路與成功路口，每次都向
    他購買海洛因新臺幣一千元至二千元。」等語詳確（見第三
    五八四號偵查卷第二十八頁以下），並有如附表三編號六至
    十三所示內容相符之通訊監察譯文及丁○○指認被告丙○○
    之照片、丁○○指認同案被告己○○之指認犯罪嫌疑人紀錄
    表各一份附卷可稽（見第三五八四號偵查卷第一○七頁以下
    、第一五五頁）。從而，被告巳○○指示被告丙○○販賣海
    洛因予丁○○，被告丙○○亦有與同案被告己○○共同販賣
    海洛因予丁○○之犯行，均堪認定。
  被告巳○○於九十五年十二月間某日，指示被告丙○○攜帶
    一包淨重零點一五公克之海洛因，前往桃園市華納威秀旅館
    前，以一千元之價格販賣予辰○○；被告巳○○復於九十六
    年一月十六日晚間七時十四分許，以0000000000
    號行動電話撥打被告丙○○之0000000000號行動
    電話，指示被告丙○○將一千元之海洛因送至桃園市○○路
    與中山路口之麥當勞速食店前，被告丙○○即依指示將一千
    元之海洛因販賣予綽號「阿火」之辰○○之事實，業據證人
    丙○○於本院審理時證述明確（見本院卷(二)九十六年六月四
    日第二十九頁以下），並有如附表四編號三所示之通訊監察
    譯文一份在卷可佐（見第三五八四號偵查卷第九十頁）。是
    以上開被告巳○○指示被告丙○○販賣海洛因予辰○○之犯
    行堪以認定。
  被告巳○○於九十六年一月上旬某日，指示被告丙○○攜帶
    一包淨重零點一五公克之海洛因，前往桃園市○○路麥當勞
    速食店前，以一千元之價格販賣予同案被告己○○之事實，
    業據證人丙○○於本院審理時證述明確（見本院卷(二)九十六
    年六月四日第二十九頁以下），復經己○○於警詢時證述明
    確（見第三五八四號偵查卷第二十五頁），互核相符，足見
    被告巳○○確有上開指示被告丙○○販賣海洛因予己○○之
    犯行。
  被告巳○○於九十六年一月十六日晚間七時二十一分許，以
    0000000000號行動電話撥打被告丙○○之000
    0000000號行動電話，通知被告丙○○有綽號「婷婷
    」之成年人欲購買一千五百元海洛因，指示被告丙○○先以
    0000000000號行動電話與「婷婷」聯絡交付地點
    ，再收回「婷婷」支付之現金五百元及行動電話一支，被告
    丙○○即聯繫「婷婷」相約在桃園市敏盛醫院前交易，將一
    千五百元之海洛因販賣予「婷婷」之事實，業據證人丙○○
    於本院審理時證述明確（見本院卷(二)九十六年六月四日第二
    十九頁以下），並有如附表五所示之通訊監察譯文一份在卷
    可佐（見第三五八四號偵查卷第九十頁、第九十一頁）。是
    以上開被告巳○○指示被告丙○○販賣海洛因予綽號「婷婷
    」之成年人之犯行，堪以認定。
  被告丙○○於九十六年一月十七日中午十二時四十八分許，
    接獲綽號「阿華」之庚○○，以0000000000號撥
    打0000000000號行動電話，約定購買海洛因之價
    格及地點後，在桃園市新光三越百貨公司前，販賣二千元分
    裝成三包之海洛因予庚○○之事實，業據被告丙○○於本院
    審理時證述明確（見本院卷(二)九十六年六月四日第二十九頁
    以下），並有如附表二編號六所示內容相符之通訊監察譯文
    一份在卷可佐（見第三五八四號偵查卷第九十四頁），是以
    上開被告巳○○指示被告丙○○販賣海洛因予庚○○之犯行
    ，堪以認定。
  乙、販賣安非他命部分：
  (1)被告巳○○於九十五年十一月十四日下午五時十五分許，接
    獲證人子○○，以0000000000號撥打被告巳○○
    使用之0000000000號行動電話，約定購買安非他
    命之數量及地交易點後，在桃園市某處，以不詳價格販賣一
    公克安非他命予子○○之事實，業據證人子○○於警詢時證
    稱：「（0000000000號電話是否妳所持用？）是
    我使用之電話。（警方現提示0000000000號監聽
    譯文資料，當中如附表六所示通訊秒監察內容，妳對這譯文
    資料有何要陳述？）這是我向巳○○購買安非他命之電話內
    容。（這次安非他命交易是由何人跟妳進行交易？）是巳○○本人跟我進行交易。」等語明確（見第三五八四號偵查卷
    第四十頁），證人子○○於本院審理時並證稱伊當時使用0
    000000000號行動電話，其與被告巳○○確實有上
    開通話內容，被告巳○○亦有交付安非他命予伊等情（見本
    院卷(二)九十六年六月十四日審判筆錄第九頁、第十頁），並
    有如附表七所示內容相符之通訊監察譯文一份在卷可佐（見
    第三五八四號偵查卷第一一七頁），是以被告巳○○上開販
    賣安非他命予子○○之犯行，堪以認定。至證人子○○於本
    院審理時雖證稱：巳○○拿安非他命給伊，沒有拿錢云云。
    惟查，證人子○○於本院審理時證稱：巳○○是「多多」的
    朋友的朋友，伊與巳○○並無交情等語，而安非他命一公克
    價值約三千至四千元，被告巳○○與證人子○○既無特別交
    情，焉有無償提供安非他命予證人子○○施用之理，則證人
    子○○證稱巳○○提供安非他命給伊，沒有拿錢云云，不符
    常情，顯係迴護被告巳○○之詞，自難採信。
  (2)被告巳○○等人於九十五年十二月二十四日上午十一時四十
    四分許、同年月二十六日凌晨零時三十八分許，先後接獲姓
    名年籍不詳綽號「古椎」之成年人，撥打00000000
    00號行動電話，約定購買安非他命之價格及地點後，在桃
    園市○○街、桃園市○○路五三二號附近之永和豆漿店前，
    各販賣一千元之安非他命予「古椎」，第二次巳○○並指示
    丑○○將安非他命送至永和豆漿店前交予「古椎」之事實，
    業據丑○○於本院審理時證述明確（見本院卷(二)九十六年六
    月四日審判筆錄第八頁以下），並有如附表八所示內容相符
    之通訊監察譯文一份在卷可佐（見第三五八四號偵查卷第一
    ○六頁、第一○七頁），是以上開被告巳○○親自或指示丑
    ○○販賣安非他命予綽號「古椎」之成年人之犯行，堪以認
    定。
  (3)被告巳○○自九十五年十二月間某日起至九十六年一月間某
    日止，在桃園縣桃園市○○路五三二號七樓、桃園市○○路
    大廟前，反覆三次以每次一公克三千元至三千五百元不等之
    價格，各販賣安非他命一公克予丙○○，並由被告巳○○親
    自或指示被告丑○○將安非他命交予被告丙○○之事實，業
    據證人丑○○、丙○○於本院審理時結證明確（見本院卷(二)
    九十六年六月四日審判筆錄第十頁以下、第二十九頁、第三
    十四頁），並有如附表九所示之通訊監察譯文一份在卷可佐
    （見第三五八四號偵查卷第一○六頁、第一○七頁），是以
    上開被告巳○○親自或指示丑○○販賣安非他命予丙○○之
    犯行，堪以認定。
  丙、轉讓安非他命部分：
    上揭如事實欄三所示被告巳○○轉讓第二級毒品安非他命禁
    藥之事實，業據被告巳○○於本院審理時坦承不諱，復經證
    人寅○○、甲○○、丑○○、辛○○、戊○○分別於偵查及
    本院審理時結證明確（見第三五八四號偵查卷第二○○頁以
    下、本院卷(二)九十六年六月四日、十一日審判筆錄），互核
    相符，堪以認定。
  丁、查獲情形：
    上揭如事實欄四所示被告巳○○、丙○○、甲○○、丑○○
    、辛○○、戊○○經警查獲之事實，業據被告六人坦認不諱
    ，復有如事實欄四(二)所示之電子磅秤一臺及帳冊一本扣案可
    資佐證。而扣案電子磅秤一臺及帳冊一本係被告巳○○所有
    供販賣海洛因、安非他命所用之物，此據被告寅○○分別於
    警詢、偵查及本院準備程序時供明在卷，被告巳○○於本院
    審理時亦坦承扣案電子磅秤係其所有供量秤毒品所用，復參
    以扣案帳冊一本其內容記載「女生」、「男生」」，並有計
    算式，足見此係被告巳○○記載其販賣毒品所得之紀錄，堪
    以認定。
  戊、綜上所述，被告巳○○、戊○○、辛○○、甲○○以上開
      情詞置辯，無非圖卸刑責之詞，均不足採信。本件事證明
      確，被告等上揭犯行均堪以認定，應依法論科。
  (二)論罪科刑之法律適用：
  1.按海洛因、安非他命係毒品危害防制條例第二條第二項第一
    、二款所明定之第一、二級毒品，不得持有及販賣。又安非
    他命迭經行政院衛生署於六十九年十二月八日衛署藥字第三
    ○一一二四號、七十九年十月九日衛署藥字第九○四一四二
    號公告列入藥物藥商管理法第十六條第一款（即現行藥事法
    第二十二條第一項第一款）之禁藥管理，迄今尚屬禁藥。而
    藥事法第八十三條第一項法定刑為七年以下有期徒刑，得併
    科新台幣五百萬元以下罰金，較毒品危害防制條例第八條第
    二項之法定刑為重。藥事法第八十三條第一項係於九十三年
    四月二十一日修正公布，同年月二十三日施行，九十四年二
    月五日及九十五年五月三十日修正公布之藥事法該條項並未
    修正，為毒品危害防制條例之後法。毒品之範圍尚包括影響
    精神物質與其製品；而藥事之管理，亦非僅止於藥品之管理
    。又毒品未必係經公告之禁藥，禁藥亦未必為毒品。毒品危
    害防制條例與藥事法二者，並無必然之特別法與普通法關係
    。故除有轉讓之第二級毒品達毒品危害防制條例第八條第六
    項之一定數量，經依法加重後之法定刑較藥事法第八十三條
    第一項之法定刑為重之情形外，因藥事法第八十三條第一項
    為後法，且為重法，應優先適用藥事法處罰（臺灣高等法院
    暨所屬法院九十四年法律座談會刑事類提案第八號結論意旨
    參照）。又按毒品危害防制條例第八條第六項規定：「轉讓
    毒品達一定數量，加重其刑至二分之一，其標準由行政院定
    之」，行政院並據該規定於九十三年一月七日發布「轉讓持
    有毒品加重其刑之數量標準」，該標準第二條第一項第一款
    、第二款規定：轉讓、持有第一級毒品達淨重五公克以上者
    、第二級毒品達淨重十公克以上者，加重其刑至二分之一」
    ，並自發布日施行。查被告巳○○轉讓第二級毒品予寅○○
    等人之數量不詳，尚無積極證據證明轉讓第二級毒品已達淨
    重十公克，自不得依該標準加重其刑。
  2.核被告巳○○、戊○○、辛○○所為，均係犯毒品危害防制
    條例第四條第一項販賣第一級毒品罪、同條第二項販賣第二
    級毒品罪；被告巳○○轉讓安非他命部分，係犯藥事法第八
    十三條第一項之轉讓禁藥罪；被告丙○○、甲○○所為，均
    係犯毒品危害防制條例第四條第一項販賣第一級毒品罪；被
    告丑○○係犯毒品危害防制條例第四條第二項販賣第二級毒
    品罪。被告等分別持有第一、二級毒品因之行為，本應論以
    持有第一、二級毒品罪，惟被告等持有後進而販賣，其持有
    之低度行為已為販賣之高度行為所吸收，均不另論罪。被告
    巳○○與戊○○、辛○○就上開販賣第一、二級毒品之犯行
    ，有犯意聯絡與行為分擔，為共同正犯；被告巳○○、戊○○、辛○○、利成霖、丙○○就上開販賣第一級毒品之犯行
    ，有犯意聯絡與行為分擔，為共同正犯；被告丙○○、同案
    被告己○○就上開販賣第一級毒品之犯行，有犯意聯絡與行
    為分擔，為共同正犯；被告巳○○、戊○○、辛○○、丑○○就上開販賣第二級毒品之犯行，有犯意聯絡與行為分擔，
    為共同正犯。查九十五年七月一日起施行之修正刑法，基於
    一罪一罰，以實現刑罰公平原則之考量，將包含多數侵害法
    益行為，但科刑上僅論以一罪之連續犯及僅成立實質一罪之
    常業犯規定刪除。為避免流於嚴苛，原可單獨成罪之多數行
    為，苟依社會通念，認在刑罰上予以單純一罪評價，始符合
    刑罰公平原則者，自應僅總括地論以一罪，然其範圍之認定
    ，須與修法之意旨相契合。又集合犯係指犯罪構成要件之行
    為，依其本質、犯罪目的或社會常態觀之，常具有反覆、繼
    續為之之特性，此等反覆實行之行為，於自然意義上雖係數
    行為，但依社會通念，法律上應僅為一總括之評價，法律乃
    將之規定為一獨立之犯罪類型，而為包括一罪。故犯罪是否
    包括一罪之集合犯，客觀上，應斟酌其法律規定文字之本來
    意涵、實現該犯罪目的之必要手段、社會生活經驗中該犯罪
    實行常態及社會通念等；主觀上，則視其是否出於行為人之
    一次決意，並秉持刑罰公平原則，加以判斷。查被告六人意
    圖營利而販賣毒品之行為，為實現牟利之犯罪目的，依吾人
    之生活經驗，其犯罪之實行，係以反覆、繼續為常態；且被
    告巳○○係分批販入毒品囤積，再伺機出售，其犯罪本質上
    具有繼續性；又被告等販賣毒品之地點均在桃園市，地點密
    集，則被告等雖自九十五年十月間某日起陸續販賣至九十六
    年一月間某日止，惟被告等販賣第一、二級毒品之行為，仍
    各屬單純一罪。又被告巳○○因同案被告寅○○為其同居女
    友，且被告甲○○、丑○○、辛○○、戊○○平日均聚集在
    桃園縣桃園市○○路五三二號七樓打牌及施用毒品，遂自九
    十五年十月間某日起至同年十二月間某日止，反覆多次無償
    轉讓安非他命予同案被告寅○○等人施用，主觀上係出於一
    次決意，客觀上具有反覆、繼續為之之特性，且均係在同一
    地點為之，是被告巳○○轉讓安非他命之行為，應屬單純一
    罪。又被告巳○○、戊○○、辛○○有如事實欄一所載犯罪
    科刑及刑之執行情形，有臺灣高等法院被告前案紀錄表在卷
    可稽，其於有期徒刑執行完畢後五年內，故意再犯本案有期
    徒刑以上之罪，為累犯，應依法加重其刑，惟無期徒刑部分
    ，不予加重。被告戊○○、辛○○、甲○○、丙○○所犯上
    開販賣第一級毒品罪之法定本刑為死刑或無期徒刑之罪，惟
    其等因一時貪圖免費施用被告巳○○所提供之毒品之利益，
    而受被告巳○○指使從事販入毒品、接聽購毒者電話、送交
    賣出之毒品等工作，其等犯罪情節未若被告巳○○嚴重，就
    販賣第一級毒品部分若履法定刑為死刑或無期徒刑之重典，
    情輕法重，尚嫌過苛，有失立法之本旨，故其犯罪情狀足使
    一般人憫恕，就其等所犯販賣第一級毒品部分，爰均依刑法
    第五十九條規定酌量減輕其刑，被告戊○○、辛○○部分並
    依法先加重後減輕之。被告巳○○所犯上開三罪間、被告戊○○、辛○○所犯上開二罪間，犯意各別，罪名互殊，均應
    予分論併罰。本件公訴意旨雖未敘及如事實欄二(二)1.(9)、
    二(二)2.(2)(3)所示被告巳○○分別指示被告丙○○、丑○○販
    賣海洛因、安非他命之犯行，及如事實欄三(三)至(五)所示被告
    巳○○轉讓安非他命之犯行，惟此等部分予前開已起訴且成
    罪部分分別具有集合犯之實質上一罪關係，本院自應併予審
    究。
  3.爰審酌被告巳○○、戊○○、甲○○、辛○○及丑○○有如
    事實欄一所示之前科，有臺灣高等法院被告前案紀錄表在卷
    可憑，素行不良，均明知海洛因、安非他命具有成癮性，服
    用後會產生依賴性、耐藥性，且戒解不易，嚴重妨害人之身
    心健康，竟為圖一己之私利，以被告巳○○為主謀，共組販
    毒集團，並以分工方式，由巳○○、戊○○、辛○○負責販
    入海洛因及安非他命，戊○○、辛○○亦負責接聽購毒者之
    電話，甲○○、丙○○、丑○○則分別負責接聽電話及交付
    毒品與購買毒品之人，被告巳○○更以無償轉讓安非他命予
    戊○○、利成霖、辛○○、丙○○及丑○○施用之方式，作
    為其等從事販賣毒品工作之代價，販賣毒品之時間長達四月
    ，販毒之對象眾多，獲利非少，戕害國人身心及社會治安至
    深且鉅，惡性非輕，且被告巳○○犯後猶飾詞圖卸刑責，自
    應從重量處；惟被告丙○○於犯罪後深具悔意，坦承全部犯
    行，被告甲○○、丑○○亦坦承部分犯行，被告戊○○及辛○○犯後雖飾詞卸責，然犯罪情節未若被告巳○○嚴重，若
    處極刑，均嫌過苛，及其等犯罪之動機、目的、所參與之程
    度、犯後態度等一切情狀，各量處如主文所示之刑，並定其
    應執行刑，被告巳○○經宣告之最重刑為無期徒刑，僅執行
    無期徒刑，並依法宣告褫奪公權終身。
  4.扣案證人癸○○持有之海洛因淨重○點○九公克及證人壬○○持有之海洛因淨重○點四三公克，係被告巳○○指示被告
    甲○○販賣予上開證人之毒品，均係查獲之毒品，不問屬於
    被告等與否，應依毒品危害防制條例第十八條第一項前段規
    定，於各該犯行主文項下宣告沒收銷燬之（臺灣高等法院暨
    所屬法院九十一年法律座談會決議參照）；至包裝上開海洛
    因之外包裝袋，已因證人癸○○、壬○○向被告巳○○、甲○○買受並交付毒品，而分屬證人癸○○、壬○○所有，非
    被告巳○○、甲○○所有之物，爰不為沒收之諭知。又扣案
    0000000000號行動電話一具（含SIM 卡一枚），
    係被告丙○○所有供販賣海洛因所用之物；扣案電子磅秤一
    臺及帳冊一本係被告巳○○所有供販賣海洛因、安非他命所
    用之物，此據被告寅○○於警詢、偵查及本院準備程序時供
    明在卷，應依毒品危害防制條例第十九條第一項前段規定，
    於各該犯行主文項下宣告沒收之；再被告等販賣海洛因所得
    之財物共四萬二千五百元，販賣安非他命所得之財物共伍千
    元，依毒品危害防制條例第十九條第一項之規定，於各該犯
    行主文項下宣告沒收，如全部或一部不能沒收時，以其財產
    抵償之。至如事實欄四(一)所示扣案之海洛因、安非他命、殘
    渣袋、分裝袋及現金一萬一千元，為被告丙○○自己施用毒
    品所用之物及其私人之現金，與本案無關聯性，此據被告丙○○於本院審理時供明在卷，復無積極證據足證上開物品係
    供其販賣第一級毒品所用之物，應由被告丙○○施用毒品案
    件另為適法之處理，爰不為沒收之諭知。
  5.另被告巳○○所涉轉讓第一級毒品海洛因予丙○○部分（見
    本院卷(二)九十六年六月四日審判筆錄第二十九頁以下），及
    被告戊○○涉犯轉讓第二級毒品安非他命予辛○○、巳○○
    部分（見本院卷(二)九十六年六月十一日審判筆錄第四頁以下
    、同年月十四日審判筆錄第十五頁以下），未據起訴，請檢
    察官依法辦理，附此敘明。
貳、無罪部分：
一、公訴意旨略以：被告巳○○指示被告丙○○、甲○○、丑○○等人，自九十五年九月間某日起至九十六年一月中旬某日
    止，在被告寅○○所提供位於桃園縣桃園市○○路五三二號
    七樓住處或在桃園市○○○路、永安路及其他不詳處所等地
    點，由被告丙○○、甲○○多次販賣安非他命予子○○等人
    ，被告丑○○多次販賣海洛因予癸○○等人，因認被告丙○○、甲○○另涉犯毒品危害防制條例第四條第二項販賣第二
    級毒品罪，被告丑○○另涉同條例第四條第一項販賣第一級
    毒品罪嫌等語。
二、按犯罪事實應依證據認定之，無證據不得認定犯罪事實；不
    能證明被告犯罪者，應諭知無罪之判決，刑事訴訟法第一百
    五十四條第二項及第三百零一條第一項分別定有明文。次按
    認定不利於被告之事實須依積極證據，苟積極證據不足為不
    利於被告事實之認定時，即應為有利於被告之認定（最高法
    院三十年臺上字第八一六號判例意旨參照）；又檢察官對於
    起訴之犯罪事實，倘其所提出之證據，不足為被告有罪之積
    極證明，或其指出之證明方法，無從說服法院以形成被告有
    罪之心證，基於無罪推定之原則，自應為被告無罪判決之諭
    知（最高法院九十二年臺上字第一二八號判例意旨參照）。
三、本件公訴人認被告甲○○、丙○○、丑○○涉犯上揭罪嫌，
    係以被告丑○○、丙○○於偵查中之陳述為主要論據。訊據
    被告甲○○、丙○○堅決否認有販賣安非他命之犯行，均同
    詞辯稱：只有幫巳○○送海洛因，沒有送安非他命等語；被
    告丑○○堅決否認有販賣海洛因之犯行，辯稱：只有幫巳○○送安非他命，沒有送海洛因等語。
四、經查，被告丙○○於偵查中及本院審理時、被告甲○○於警
    詢、偵查及本院審理時均始終陳稱係受被告巳○○指示販賣
    海洛因等語，且觀諸前開被告巳○○指示被告丙○○、甲○○送交毒品予購買毒品者之通訊監察內容，及被告丙○○、
    甲○○與購買毒品者之通訊監察內容，被告丙○○、甲○○
    確實僅受被告巳○○之指示販賣海洛因，此有如附表一至五
    所示之通訊監察譯文在卷可憑；且被告丙○○於本院審理時
    亦明確證稱：沒有看過丑○○送海洛因，只看過他送安非他
    命等語（見本院卷(二)九十六年六月四日審判筆錄第三十二頁
    ），則被告丑○○、丙○○於偵查中雖僅泛稱其二人與被告
    甲○○均幫被告巳○○販賣「毒品」或泛稱送「毒品」，惟
    其三人於本院審理時已明確供稱被告丙○○、甲○○係受被
    告巳○○之指示販賣海洛因，被告丑○○係受被告巳○○之
    指示販賣安非他命，復無其他證據足證被告丑○○有販賣海
    洛因、被告丙○○及甲○○有販賣安非他命之行為，自不能
    遽以該等罪名相繩。
五、綜上所述，本案公訴人所舉之前開證據，未能積極證明被告
    丙○○、甲○○確有販賣第二級毒品之事實、被告丑○○確
    有販賣第一級毒品之事實，本件依調查所得證據，亦不足以
    證明被告三人確有公訴人所指之上開犯行。是以本案關於被
    告丙○○、甲○○犯販賣第二級毒品罪、被告丑○○犯販賣
    第一級毒品罪之證明，尚未達於通常一般之人均不致有所懷
    疑，而得確信其為真實之程度，殊屬無從為有罪之確信。此
    外，復查無其他積極證據足資證明被告三人有公訴人所指之
    上揭犯行，本案不能證明被告丙○○、甲○○犯販賣第二級
    毒品罪，亦不能證明被告丑○○犯販賣第一級毒品罪，揆諸
    首揭判例意旨及說明，就此部分自應為被告丙○○、甲○○
    、丑○○無罪之諭知。
據上論斷，應依刑事訴訟法第二百九十九條第一項前段、第三百
零一條第一項，毒品危害防制條例第四條第一項、第二項、第十
八條第一項前段、第十九條第一項，藥事法第八十三條第一項，
刑法第十一條前段、第二十八條、第四十七條第一項、第五十九
條、第五十一條第四款、第五款，判決如主文。
本案經檢察官溫祖德到庭執行職務。
中  　華　  民　  國　　96　　年    7  　月　   27  　日
                　刑事第十庭  審判長法　官  樊季康
                                    法  官  劉元斐
                                    法  官  張筱琪
以上正本證明與原本無異
如不服本判決應於送達後十日內向本院提出上訴狀
                                    書記官　廖舜宜
中  　華　  民　  國　　96　　年    7  　月　   27  　日
附錄本案論罪科刑法條全文：
毒品危害防制條例第四條
製造、運輸、販賣第一級毒品者，處死刑或無期徒刑；處無期徒
刑者，得併科新臺幣一千萬元以下罰金。
製造、運輸、販賣第二級毒品者，處無期徒刑或七年以上有期徒
刑，得併科新臺幣七百萬元以下罰金。
製造、運輸、販賣第三級毒品者，處五年以上有期徒刑，得併科
新臺幣五百萬元以下罰金。
製造、運輸、販賣第四級毒品者，處三年以上十年以下有期徒刑
，得併科新臺幣三百萬元以下罰金。
製造、運輸、販賣專供製造或施用毒品之器具者，處一年以上七
年以下有期徒刑，得併科新臺幣一百萬元以下罰金。
前五項之未遂犯罰之。
藥事法第八十三條第一項
明知為偽藥或禁藥，而販賣、供應、調劑、運送、寄藏、牙保、
轉讓或意圖販賣而陳列者，處七年以下有期徒刑，得併科新臺幣
五百萬元以下罰金。
犯前項之罪，因而致人於死者，處七年以上有期徒刑，致重傷者
，處三年以上十二年以下有期徒刑。
因過失犯第一項之罪者，處二年以下有期徒刑、拘役或科新臺幣
三十萬元以下罰金。
第一項之未遂犯罰之。
附表一：癸○○購買海洛因部分
┌─┬────┬─────┬──┬─────┬───────────┐
│編│日期時間│監察：A 姓│連絡│對方：B 姓│談  話  內  容  譯  文│
│號│        │名及電話號│方向│名及電話號│                      │
│  │        │碼        │    │碼        │                      │
├─┼────┼─────┼──┼─────┼───────────┤
│1.│95年12月│巳○○（水│ ← │癸○○（小│B:喂，我小棋拿一張。  │
│  │17日11時│哥）      │    │棋）      │A:是哪一個小棋，阿賢在│
│  │54分    │0000000000│    │0000000000│  睡覺。              │
│  │        │          │    │          │B:是兩天都拿一張一張那│
│  │        │          │    │          │  一個。              │
│  │        │          │    │          │A:要幾張。            │
│  │        │          │    │          │B:要一張。            │
│  │        │          │    │          │A:你在哪裡。          │
│  │        │          │    │          │B:我在桃園。          │
│  │        │          │    │          │A:等一下打給你。      │
├─┼────┼─────┼──┼─────┼───────────┤
│2.│95年12月│巳○○（水│ ← │癸○○（小│B:喂我小棋拿一張。    │
│  │23日1 時│哥）      │    │棋）      │A:等一下我很忙。      │
│  │11分    │0000000000│    │00-0000000│                      │
│  │        │          │    │          │                      │
├─┼────┼─────┼──┼─────┼───────────┤
│3.│95年12月│巳○○（水│ ← │癸○○（小│A:喂。                │
│  │24日00時│哥）      │    │棋）      │B:我小棋，我要拿一張，│
│  │00分    │0000000000│    │00-0000000│拿二張好了，順便拿我手│
│  │        │          │    │          │機。                  │
│  │        │          │    │          │A:好，等一下，因為手機│
│  │        │          │    │          │  沒帶出來。          │
│  │        │          │    │          │B:好。                │
├─┼────┼─────┼──┼─────┼───────────┤
│4.│95年12月│癸○○（小│ → │巳○○（水│A:喂，我小棋拿一張    │
│  │26日01時│棋）      │    │哥）      │B:你在哪？            │
│  │12分    │0000000000│    │0000000000│A:我在我家            │
│  │        │          │    │          │B:我拿過去，五分鐘到。│
├─┼────┼─────┼──┼─────┼───────────┤
│5.│95年12月│癸○○（小│ → │巳○○（水│A:喂，水哥，我小棋要一│
│  │27日16時│棋）      │    │哥）      │  張。                │
│  │19分    │0000000000│    │0000000000│B:我人在台北，下午才會│
│  │        │          │    │          │  回去。              │
│  │        │          │    │          │A:一小時打給你。      │
│  │        │          │    │          │B:好。                │
├─┼────┼─────┼──┼─────┼───────────┤
│6.│95年12月│癸○○（小│ ← │甲○○（阿│A:喂，我坐車過去，你在│
│  │27日16時│棋）      │    │利）      │  哪裡。              │
│  │29分    │0000000000│    │0000000000│B:中山北跟忠武街口。  │
│  │        │          │    │          │A:好。                │
├─┼────┼─────┼──┼─────┼───────────┤
│7.│95年12月│甲○○（阿│ ← │癸○○（小│B:喂，我小棋到了。    │
│  │27日16時│利）      │    │棋）      │A:馬上到。            │
│  │41分    │0000000000│    │0000000000│                      │
│  │        │          │    │          │                      │
└─┴────┴─────┴──┴─────┴───────────┘
附表二：庚○○購買海洛因部分
┌─┬────┬─────┬──┬─────┬───────────┐
│編│日期時間│監察：A 姓│連絡│對方：B 姓│談  話  內  容  譯  文│
│號│        │名及電話號│方向│名及電話號│                      │
│  │        │碼        │    │碼        │                      │
├─┼────┼─────┼──┼─────┼───────────┤
│1.│95年12月│巳○○（水│ ← │庚○○    │A:喂，誰。            │
│  │21日18時│哥）      │    │（阿華）  │B:喂，我阿華。        │
│  │38分    │0000000000│    │00-0000000│A:你到了。            │
│  │        │          │    │          │B:我跟你說，我現在要拿│
│  │        │          │    │          │  三千元，你幫我分成二│
│  │        │          │    │          │  包。                │
│  │        │          │    │          │A:要分二包ㄡ，好啦。  │
│  │        │          │    │          │B:我約五分鐘到。      │
│  │        │          │    │          │A:好。                │
├─┼────┼─────┼──┼─────┼───────────┤
│2.│95年12月│巳○○（水│ → │庚○○    │B:水哥我阿華三千元分二│
│  │22日18時│哥）      │    │（阿華）  │  包。                │
│  │44分    │0000000000│    │00-0000000│A:好，你再二十分後打。│
├─┼────┼─────┼──┼─────┼───────────┤
│3.│95年12月│巳○○（水│ ← │庚○○    │A:喂。                │
│  │24日11時│哥）      │    │（阿華）  │B:我阿華，拜託你放一張│
│  │43分    │0000000000│    │0000000000│  到敏盛醫院好嗎。    │
│  │        │轉接至利承│    │          │A:不行，我們沒有人手。│
│  │        │霖手機    │    │          │B:好，我過去拿好了，我│
│  │        │0000000000│    │          │  到了打這支電話。    │
├─┼────┼─────┼──┼─────┼───────────┤
│4.│95年12月│巳○○（水│ ← │庚○○    │B:喂。我阿華要三張。  │
│  │26日12時│哥）      │    │（阿華）  │A:不好意思，現在放空城│
│  │39分    │0000000000│    │00-0000000│  ，晚一點有，我再打電│
│  │        │          │    │          │  話給你。            │
│  │        │          │    │          │B:要多久。            │
│  │        │          │    │          │A:差一個鐘頭。        │
├─┼────┼─────┼──┼─────┼───────────┤
│5.│95年12月│巳○○（水│ ← │庚○○    │B:喂。我阿華一張。    │
│  │27日12時│哥）      │    │（阿華）  │A:你到中山北路永安路口│
│  │13分    │0000000000│    │0000000000│  全家。              │
│  │        │          │    │          │B:每二張分成二個。    │
│  │        │          │    │          │A:好。                │
├─┼────┼─────┼──┼─────┼───────────┤
│6.│96年1 月│丙○○（阿│ ← │庚○○    │B:喂，「阿西」，我「阿│
│  │17日12時│西或冬瓜）│    │（阿華）  │  華」，拿半半。      │
│  │48分    │0000000000│    │0000000000│A:什麼。              │
│  │        │          │    │          │B:半半就是五千元。    │
│  │        │          │    │          │A:你稍等。            │
│  │        │          │    │          │B:沒，我跟你講，拿二張│
│  │        │          │    │          │  ，你要給我分三包，看│
│  │        │          │    │          │  在什麼地方等。      │
│  │        │          │    │          │A:新光三越。          │
│  │        │          │    │          │B:好，我現在民族路馬上│
│  │        │          │    │          │  過去。              │
└─┴────┴─────┴──┴─────┴───────────┘
附表三：丁○○購買海洛因部分
┌─┬────┬─────┬──┬─────┬───────────┐
│編│日期時間│監察：A 姓│連絡│對方：B 姓│談  話  內  容  譯  文│
│號│        │名及電話號│方向│名及電話號│                      │
│  │        │碼        │    │碼        │                      │
├─┼────┼─────┼──┼─────┼───────────┤
│1.│95年12月│巳○○（水│ ← │丁○○    │B:喂，水哥，我慶仔女的│
│  │26日00時│哥）      │    │（慶仔）  │  一個。              │
│  │31分    │0000000000│    │0000000000│A:找誰。              │
│  │        │          │    │          │B:水哥。              │
│  │        │          │    │          │A:你等一下打我電話轉過│
│  │        │          │    │          │  去。                │
├─┼────┼─────┼──┼─────┼───────────┤
│2.│95年12月│巳○○（水│ ← │丁○○    │B:喂。我慶阿我要一張。│
│  │26日11時│哥）      │    │（慶仔）  │A:女的嗎。            │
│  │18分    │0000000000│    │0000000000│B:對弄好一點在哪裡。  │
│  │        │          │    │          │A:中山北路全家。      │
├─┼────┼─────┼──┼─────┼───────────┤
│3.│95年12月│巳○○（水│ ← │丁○○    │B:喂。我慶阿我到了，你│
│  │26日11時│哥）      │    │（慶仔）  │  說中山北路跟民權路。│
│  │20分    │0000000000│    │0000000000│A:對，全家，我下去。  │
│  │        │          │    │          │                      │
├─┼────┼─────┼──┼─────┼───────────┤
│4.│95年12月│巳○○（水│ ← │丁○○    │B:喂。我慶仔，要一五。│
│  │27日9 時│哥）      │    │（慶仔）  │A:好。                │
│  │55分    │0000000000│    │0000000000│B:要到哪裡。          │
│  │        │          │    │          │A:永安中山北路全家。  │
│  │        │          │    │          │B:好。                │
├─┼────┼─────┼──┼─────┼───────────┤
│5.│95年12月│巳○○（水│ ← │丁○○    │B:喂。我慶仔拿一張。  │
│  │27日12時│哥）      │    │（慶仔）  │A:到全家。            │
│  │26分    │0000000000│    │0000000000│B:好。                │
├─┼────┼─────┼──┼─────┼───────────┤
│6.│96年1 月│丙○○（阿│ ← │丁○○    │A:喂。                │
│  │15日21時│西或冬瓜）│    │（慶仔）  │B:我「慶仔」，電話怎麼│
│  │51分    │0000000000│    │0000000000│  沒有接，是茫了嗎，還│
│  │        │          │    │          │  是在睡覺。          │
│  │        │          │    │          │A:沒呀，什麼事。      │
│  │        │          │    │          │B:我要拿，我要一張，要│
│  │        │          │    │          │  到哪裡拿。          │
│  │        │          │    │          │A:你到華納威秀。      │
│  │        │          │    │          │B:中山路嗎。          │
│  │        │          │    │          │A:對呀。              │
│  │        │          │    │          │B:好，我到了再打電話給│
│  │        │          │    │          │  你。                │
├─┼────┼─────┼──┼─────┼───────────┤
│7.│96年1 月│己○○    │ ← │丁○○    │A:我找「阿西」。      │
│  │16日12時│（多多）  │    │（慶仔）  │B:他在睡覺。          │
│  │30分    │0000000000│    │0000000000│A:我要拿多東西。      │
│  │        │          │    │          │B:拿多少。            │
│  │        │          │    │          │A:我要拿二張，他要給我│
│  │        │          │    │          │  三包妳知道嗎。      │
│  │        │          │    │          │B:我會跟他說，妳可以過│
│  │        │          │    │          │  來嗎？              │
│  │        │          │    │          │A:在哪裡。            │
│  │        │          │    │          │B:民族路與，就是華納威│
│  │        │          │    │          │  秀這邊。            │
│  │        │          │    │          │A:我知道，我昨天去過。│
├─┼────┼─────┼──┼─────┼───────────┤
│8.│96年1 月│己○○    │ ← │丁○○    │A:我到了。            │
│  │16日12時│（多多）  │    │（慶仔）  │B:好，你等一下。      │
│  │35分    │0000000000│    │0000000000│A:妳多久到。          │
│  │        │          │    │          │B:約二分鐘。          │
├─┼────┼─────┼──┼─────┼───────────┤
│9.│96年1 月│丙○○（阿│ ← │丁○○    │B:喂，還你錢，還要一張│
│  │17日12時│西或冬瓜）│    │（慶仔）  │  。                  │
│  │17分    │0000000000│    │0000000000│A:好，你在哪裡。      │
│  │        │          │    │          │B:春日路這邊。        │
│  │        │          │    │          │A:到春日路與成功路口。│
├─┼────┼─────┼──┼─────┼───────────┤
│10│96年1 月│己○○    │ ← │丁○○    │B:喂，我「慶仔」，要二│
│  │18日11時│（多多）  │    │（慶仔）  │  張，去哪裡。        │
│  │19分    │0000000000│    │0000000000│A: 中山路、民族路口。 │
│  │        │          │    │          │                      │
├─┼────┼─────┼──┼─────┼───────────┤
│11│96年1 月│丙○○（阿│ ← │己○○    │A:妳在哪裡。          │
│  │18日11時│西或冬瓜）│    │（多多）  │B:送東西呀，「阿慶」要│
│  │21分    │0000000000│    │0000000000│  東西，要不要給他。  │
│  │        │          │    │          │A:如果他錢夠，就給他沒│
│  │        │          │    │          │  關係。              │
├─┼────┼─────┼──┼─────┼───────────┤
│12│96年1 月│丙○○（阿│ ← │己○○    │A:喂，你剛才有打電話給│
│  │18日11時│西或冬瓜）│    │（多多）  │  我。                │
│  │52分    │0000000000│    │0000000000│B:對呀，東西都沒了。  │
│  │        │          │    │          │A:收到多少錢。        │
│  │        │          │    │          │B:我還沒算。          │
│  │        │          │    │          │A:除了「阿慶」二張，三│
│  │        │          │    │          │  包外，其他都是一張的│
│  │        │          │    │          │  。                  │
│  │        │          │    │          │A:妳等一下肚子餓了，先│
│  │        │          │    │          │  買東西吃。          │
├─┼────┼─────┼──┼─────┼───────────┤
│13│96年1 月│丙○○（阿│ ← │己○○    │A:妳那裡剩下幾包。    │
│  │18日11時│西或冬瓜）│    │（多多）  │B:都沒有了。          │
│  │56分    │0000000000│    │0000000000│A:好，我打電話跟「水哥│
│  │        │          │    │          │  」講。              │
└─┴────┴─────┴──┴─────┴───────────┘
附表四：辰○○購買海洛因部分
┌─┬────┬─────┬──┬─────┬───────────┐
│編│日期時間│監察：A 姓│連絡│對方：B 姓│談  話  內  容  譯  文│
│號│        │名及電話號│方向│名及電話號│                      │
│  │        │碼        │    │碼        │                      │
├─┼────┼─────┼──┼─────┼───────────┤
│1.│95年12月│甲○○    │ ← │辰○○    │B:阿弟仔，再一張。    │
│  │26日7 時│（阿弟仔）│    │（阿火）  │A:你誰。              │
│  │29分    │0000000000│    │0000000000│B:我阿火。            │
│  │        │          │    │          │A:阿火兄你到中山北路忠│
│  │        │          │    │          │二街口。              │
│  │        │          │    │          │B:好，我到了打給你。  │
├─┼────┼─────┼──┼─────┼───────────┤
│2.│95年12月│甲○○    │ ← │辰○○    │B:喂。阿弟仔我到了。  │
│  │26日7 時│（阿弟仔）│    │（阿火）  │A:好。                │
│  │37分    │0000000000│    │0000000000│                      │
├─┼────┼─────┼──┼─────┼───────────┤
│3.│96年1 月│丙○○    │ → │巳○○    │A:喂。                │
│  │16日19時│（阿西或冬│    │0000000000│B:喂，老大，電話都不接│
│  │14分    │瓜）      │    │          │  ，一堆人家要拿東西，│
│  │        │0000000000│    │          │  你電話都沒接。      │
│  │        │          │    │          │A:回來了嗎。          │
│  │        │          │    │          │B:還沒。              │
│  │        │          │    │          │A:在哪裡。            │
│  │        │          │    │          │B:你現在到三民路、中山│
│  │        │          │    │          │  路麥當勞那裡，「阿火│
│  │        │          │    │          │  」要拿。            │
│  │        │          │    │          │A:阿火還差我500元。   │
│  │        │          │    │          │B:沒關係，這一張先跟他│
│  │        │          │    │          │  做，做好後再跟他講。│
│  │        │          │    │          │A:好。                │
├─┼────┼─────┼──┼─────┼───────────┤
│4.│96年1 月│丙○○（阿│ → │巳○○    │A:喂，「水哥」，我這邊│
│  │17日19時│西或冬瓜）│    │0000000000│  女生都沒有了。      │
│  │07分    │0000000000│    │          │B:等一下。            │
│  │        │          │    │          │A:還有事情跟你講，剛才│
│  │        │          │    │          │  「阿火」來跟我拿東西│
│  │        │          │    │          │  有跟我講，伊還有「阿│
│  │        │          │    │          │  慶」二人被抓有被照相│
│  │        │          │    │          │  ，說你這二支電話要換│
│  │        │          │    │          │  掉，有被監聽ㄡ。    │
└─┴────┴─────┴──┴─────┴───────────┘
附表五：綽號「婷婷」之人購買海洛因部分
┌─┬────┬─────┬──┬─────┬───────────┐
│編│日期時間│監察：A 姓│連絡│對方：B 姓│談  話  內  容  譯  文│
│號│        │名及電話號│方向│名及電話號│                      │
│  │        │碼        │    │碼        │                      │
├─┼────┼─────┼──┼─────┼───────────┤
│1.│96年1 月│丙○○（阿│ ← │巳○○    │A:喂。                │
│  │16日19時│西或冬瓜）│    │0000000000│B:我跟你講，「婷婷」要│
│  │21分    │0000000000│    │          │  1500元。            │
│  │        │          │    │          │A:「婷婷」嗎。        │
│  │        │          │    │          │B:對。                │
│  │        │          │    │          │A:要怎麼找他。        │
│  │        │          │    │          │B:我跟你說，我電話給你│
│  │        │          │    │          │  ，你再跟她約。      │
│  │        │          │    │          │A:好。                │
│  │        │          │    │          │B:電話是0000000000。  │
│  │        │          │    │          │A:好。                │
│  │        │          │    │          │B:我跟你講，她會現金  │
│  │        │          │    │          │  500 元給你，另外有一│
│  │        │          │    │          │  支手機，你跟我試看看│
│  │        │          │    │          │  會不會通，會通就留著│
│  │        │          │    │          │  。                  │
├─┼────┼─────┼──┼─────┼───────────┤
│2.│96年1 月│丙○○（阿│ → │婷婷      │A:「婷婷」嗎。        │
│  │16日19時│西或冬瓜）│    │0000000000│B:你是誰。            │
│  │25分    │0000000000│    │          │A:我「冬瓜」啦。      │
│  │        │          │    │          │B:這東西是誰的，你的還│
│  │        │          │    │          │  是「水哥」的。      │
│  │        │          │    │          │A:「水哥」的。        │
│  │        │          │    │          │B:那你在哪裡。        │
│  │        │          │    │          │A:你要約在哪裡。      │
│  │        │          │    │          │B:我在孔明陸橋這裡。  │
│  │        │          │    │          │A:你可以到舊的敏盛醫院│
│  │        │          │    │          │  這裡嗎。            │
│  │        │          │    │          │B:好。                │
├─┼────┼─────┼──┼─────┼───────────┤
│3.│96年1 月│丙○○（阿│ ← │婷婷      │A:喂。                │
│  │16日19時│西或冬瓜）│    │0000000000│B:我在聖保羅牛排這邊。│
│  │30分    │0000000000│    │          │A:什麼聖保羅牛排。    │
│  │        │          │    │          │B:敏盛旁邊呀。        │
│  │        │          │    │          │A:好，我馬上到。      │
└─┴────┴─────┴──┴─────┴───────────┘
附表六：卯○○購買海洛因部分
┌─┬────┬─────┬──┬─────┬───────────┐
│編│日期時間│監察：A 姓│連絡│對方：B 姓│談  話  內  容  譯  文│
│號│        │名及電話號│方向│名及電話號│                      │
│  │        │碼        │    │碼        │                      │
├─┼────┼─────┼──┼─────┼───────────┤
│1.│95年12月│巳○○（水│ ← │卯○○    │B:喂，水哥一張。      │
│  │27日10時│哥）      │    │000000000 │A:好。                │
│  │15分    │0000000000│    │          │B:你多久會到。        │
│  │        │          │    │          │A:三分鐘會到。        │
│  │        │          │    │          │B:你東西用好一點。    │
│  │        │          │    │          │A:好。                │
└─┴────┴─────┴──┴─────┴───────────┘
附表七：子○○購買安非他命部分
┌─┬────┬─────┬──┬─────┬───────────┐
│編│日期時間│監察：A 姓│連絡│對方：B 姓│談  話  內  容  譯  文│
│號│        │名及電話號│方向│名及電話號│                      │
│  │        │碼        │    │碼        │                      │
├─┼────┼─────┼──┼─────┼───────────┤
│1.│95年11月│子○○    │ → │巳○○（坤│A:喂「坤哥」，我要找你│
│  │14日17時│0000000000│    │哥）      │  。                  │
│  │15分    │          │    │0000000000│B:妳是誰。            │
│  │        │          │    │          │A:我子○○。          │
│  │        │          │    │          │B:什麼事。            │
│  │        │          │    │          │A:我要男生（安非他命）│
│  │        │          │    │          │  一克。              │
│  │        │          │    │          │B:好，妳現在人在哪。  │
│  │        │          │    │          │A:鶯歌。              │
│  │        │          │    │          │B:好妳過來再打電話給我│
│  │        │          │    │          │  。                  │
│  │        │          │    │          │A:哪裡。              │
│  │        │          │    │          │B:我人在桃園，妳過來再│
│  │        │          │    │          │  打電話問我。        │
└─┴────┴─────┴──┴─────┴───────────┘
附表八：綽號「古椎」購買安非他命部分
┌─┬────┬─────┬──┬─────┬───────────┐
│編│日期時間│監察：A 姓│連絡│對方：B 姓│談  話  內  容  譯  文│
│號│        │名及電話號│方向│名及電話號│                      │
│  │        │碼        │    │碼        │                      │
├─┼────┼─────┼──┼─────┼───────────┤
│1.│95年12月│巳○○（水│ ← │古椎      │A:喂。                │
│  │24日11時│哥）      │    │00-0000000│B:我是古椎，我拿一張，│
│  │44分    │0000000000│    │          │  我跟水哥說好了。    │
│  │        │          │    │          │A:安仔ㄡ。            │
│  │        │          │    │          │B:對，在哪裡。        │
│  │        │          │    │          │A:中武街中間那邊。    │
├─┼────┼─────┼──┼─────┼───────────┤
│2.│95年12月│巳○○（水│ ← │古椎      │A:喂。                │
│  │24日12時│哥）      │    │00-0000000│B:兄，我古椎，我已經到│
│  │18分    │0000000000│    │          │  了。                │
│  │        │          │    │          │A:你走出來一點，中山北│
│  │        │          │    │          │  路海產店。          │
├─┼────┼─────┼──┼─────┼───────────┤
│3.│95年12月│巳○○（水│ ← │古堆      │B:喂。水哥我古堆拿一張│
│  │26日00時│哥）      │    │00-0000000│  。                  │
│  │38分    │0000000000│    │          │A:你到永和豆漿等。    │
│  │        │          │    │          │B:好。                │
└─┴────┴─────┴──┴─────┴───────────┘
附表九：丙○○購買安非他命部分
┌─┬────┬─────┬──┬─────┬───────────┐
│編│日期時間│監察：A 姓│連絡│對方：B 姓│談  話  內  容  譯  文│
│號│        │名及電話號│方向│名及電話號│                      │
│  │        │碼        │    │碼        │                      │
├─┼────┼─────┼──┼─────┼───────────┤
│1.│96年1 月│丙○○（阿│ → │丑○○（黃│B:喂，「阿西」有了。  │
│  │17日22時│西或冬瓜）│    │仔）      │A:我過去跟你拿。      │
│  │53分    │0000000000│    │0000000000│B:不，我現在在大廟後面│
│  │        │          │    │          │這裡，你靠近哪裡？    │
│  │        │          │    │          │A:我在家裡。          │
│  │        │          │    │          │B:不然在涮涮鍋這裡。  │
│  │        │          │    │          │A:好啊。              │
│  │        │          │    │          │B:因為我現在幫「阿坤」│
│  │        │          │    │          │  走大廟後面這裡。    │
│  │        │          │    │          │A:好，你有帶ㄡ。      │
│  │        │          │    │          │B:有。                │
│  │        │          │    │          │A:帶二個ㄡ。          │
│  │        │          │    │          │B:有啦。              │
└─┴────┴─────┴──┴─────┴───────────┘
